【裁判字號】    98,重上更(六),45
【裁判日期】    990722
【裁判案由】    常業重利等
【裁判全文】
臺灣高等法院臺中分院刑事判決    98年度重上更(六)字第45號
上  訴  人
即  被  告  ｈ○○
            Ｏ○○
上二人共同
選任辯護人  林開福律師
            羅豐胤律師
            蔡素惠律師
上  訴  人
即  被  告  Ｎ○○
            丑○○
            寅○○
            ｅ○○
            Ｆ○○
            Ｊ○○
上列上訴人即被告等因常業重利等案件，不服臺灣臺中地方法院
84年度訴字第2179號中華民國85年7月1日第一審判決（起訴案號
：臺灣臺中地方法院檢察署84年度偵字第8436、8751、8801、89
14、8915、8989、10793號），提起上訴，暨臺灣臺中地方法院
檢察署檢察官聲請併辦辦理（85年度偵字第3991號），本院判決
後，經最高法院發回更審，本院判決如下：
    主    文
原判決關於ｈ○○、Ｏ○○、Ｎ○○、丑○○、寅○○、Ｆ○○
、ｅ○○、Ｊ○○部分均撤銷。
ｈ○○共同以犯重利罪為常業，處有期徒刑壹年，併科罰金新臺
幣玖萬元，減為有期徒刑陸月，併科罰金新臺幣肆萬伍仟元，有
期徒刑如易科罰金，以銀元佰元即新臺幣玖佰元折算壹日，罰
金如易服勞役，以新臺幣壹仟元折算壹日。
Ｏ○○共同以犯重利罪為常業，處有期徒刑柒月，減為有期徒刑
月又拾伍日，如易科罰金，以銀元佰元即新臺幣玖佰元折算
壹日。
Ｎ○○共同以犯重利罪為常業，處有期徒刑伍月，減為有期徒刑
貳月又拾伍日，如易科罰金，以銀元佰元即新臺幣玖佰元折算
壹日。
丑○○共同以犯重利罪為常業，處有期徒刑伍月，減為有期徒刑
貳月又拾伍日，如易科罰金，以銀元佰元即新臺幣玖佰元折算
壹日。
寅○○共同以犯重利罪為常業，處有期徒刑伍月，減為有期徒刑
貳月又拾伍日，如易科罰金，以銀元佰元即新臺幣玖佰元折算
壹日。
Ｆ○○共同以犯重利罪為常業，處有期徒刑伍月，減為有期徒刑
貳月又拾伍日，如易科罰金，以銀元佰元即新臺幣玖佰元折算
壹日。
ｅ○○共同以犯重利罪為常業，處有期徒刑伍月，減為有期徒刑
貳月又拾伍日，如易科罰金，以銀元佰元即新臺幣玖佰元折算
壹日。
Ｊ○○共同犯重利罪，處有期徒刑月，減為有期徒刑壹月又拾
伍日，如易科罰金，以銀元佰元即新臺幣玖佰元折算壹日。又
共同犯重利罪，處有期徒刑貳月，減為有期徒刑壹月，如易科罰
金，以銀元佰元即新臺幣玖佰元折算壹日。應執行有期徒刑貳
月，如易科罰金，以銀元佰元即新臺幣玖佰元折算壹日。
    犯罪事實
一、ｈ○○係臺中市○○路87號銅大企業股份有限公司（下簡稱
    銅大公司）之董事長，Ｏ○○為該公司之總經理。ｈ○○自
    民國83年5月間起（起訴書誤載為2月間起）至84年5月上旬
    止，以銅大公司之資金約新臺幣（下同）2000萬元，投資開
    設日興當舖（設臺中市○○路○段294之6號）、永發當舖（
    設臺中市○○路○段240號）、隆昌當舖（設臺中市○○○路
    261號）、天發當舖（設臺中市○○路258號）、日昌當舖（
    設臺中市○○○路428號），由ｈ○○執行該五家當舖經營
    放款業務，而Ｏ○○則依ｈ○○之指示於五家當舖經營期間
    ，代表銅大公司出面接洽送款或收款事項，ｈ○○並僱用Ｎ
    ○○擔任日興當舖經理，僱用丑○○擔任永發當舖經理，僱
    用寅○○擔任隆昌當舖經理，僱用ｅ○○擔任天發當舖經理
    ，僱用Ｆ○○擔任日昌當舖經理，負責各當舖貸放款業務之
    執行。ｈ○○、Ｏ○○分別就隆昌當舖部分與寅○○基於重
    利之犯意聯絡，就日昌當舖部分與Ｆ○○基於重利之犯意聯
    絡，就永發當舖部分與丑○○基於重利之犯意聯絡，就日興
    當舖部分與Ｎ○○基於重利之犯意聯絡，就天發當舖部分與
    ｅ○○基於重利之犯意聯絡，利用前揭當舖經營地下錢莊重
    利放款之業務，並均以為業，賴以維生。其重利方式為：乘
    如附表一、附表二、附表三、附表四、附表五借款人欄所示
    之借款人等，有如借款原因欄所示之需錢原因而有急迫之情
    形時，以汽車借款之名義，貸以如借款金額欄所示之金錢，
    收取每萬元日息約30元（相當於月息900元，年息10800元）
    而與原本顯不相當之重利，並以15日為一期，借款時預扣一
    期之利息（各借款人之借款日期、借款期間、借款金額、已
    付利息，均詳如附表一至附表五所示），卻無期滿流當之約
    定，且未依當鋪業管理規則之規定，實際收取質當之汽車，
    僅由借款人於借款時提供行車執照、身分證、本票等作為借
    款之擔保。
二、ｈ○○基於前開以重利營生並為業之犯意，自83年5月間起
    另與Ｊ○○基於該犯意之聯絡，由ｈ○○提供資金，與Ｊ○
    ○共同在銅大公司及日昌當舖3樓，以票貼方式，貸予不特
    定人金錢，借予牟取重利，適有李淳甄因生意軋票而急需金
    錢，ｈ○○與Ｊ○○乃於附表六借款日期欄所示之時間，貸
    予李淳甄如附表六借款金額欄所示之金錢，以10天為一期，
    而收取如附表六所示與原本顯不相當之利息。
三、案經法務部調查局中部地區機動工作組及臺中市調查站（下
    稱調查站）移送臺灣臺中地方法院檢察署檢察官偵查起訴。
    理    由
壹、證據能力部分：
一、按被告以外之人於檢察事務官、司法警察官或司法警察調查
    中所為之陳述，與審判中不符時，其先前之陳述具有較可信
    之特別情況，且為證明犯罪事實存否所必要者，得為證據，
    刑事訴訟法第159條之2定有明文。查證人ｈ○○、Ｏ○○、
    Ｎ○○、Ｊ○○、ｇ○○等五人在本院所為對於被告ｈ○○
    有無以銅大公司資金投資開設前揭五家當舖，放款時有無收
    取質當之車子，有無期滿流當之約定，被告Ｏ○○有無參與
    等項，及被告Ｊ○○有無與被告ｈ○○經營票貼，收取重利
    等情所為之證述，與渠等以被告身分接受調查人員詢問或檢
    察官訊問時所為之陳述，並不相符，此有各該筆錄在卷可證
    。本院忖諸本件自84年5月案發迄今已逾15年，以人對於
    事物之記憶有隨時間而淡忘之情形，經過如此長久之時間，
    渠等目前對當時情形之記憶，自不如案發時之鮮明與詳細，
    故渠等於案發後旋於調查站及檢察官處所為之陳述，就記憶
    而言，自是顯較可信，本件歷經原審及本院七次審理，渠
    等已經明瞭構成犯罪要件癥結之所在，及共同被告有無成立
    犯罪，乃關係到自己是否成立犯罪，是以於本院證述時，即
    甚可能避重就輕，或完全翻異之前不利於己或其他共犯之供
    詞，而較不可信，渠等在調查站及檢察官處所為之陳述與
    被害人之證述相符，應該為真等情，認渠等先前之陳述具有
    較可信之特別情況，且為證明犯罪事實存否所必要，均有證
    據能力。
二、被告以外之人於審判中因所在不明而無法傳喚或傳喚不到者
    ，其於檢察事務官、司法警察官或司法警察調查中所為之陳
    述，經證明具有可信之特別情況，且為證明犯罪事實之存否
    所必要者，得為證據，刑事訴訟法第159條之3定有明文。查
    證人、Ｋ○○、天○○、ｆ○○、巳○○、Ｑ○○、壬○○
    、宙○○、玄○○、洪柏彬、Ｃ○○、Ｌ○○、乙○○、Ｈ
    ○○、賴杏美、黃淑君、丁○○、陳蔚鹿、吳敦滄等十八人
    經本院歷審傳喚，均因所在不明而無法傳喚或傳喚不到庭，
    而渠等對於如何向前揭五家當舖借錢，支付多少利息，提供
    何物質押等項，均於調查員詢問時陳述明確，各人情況互核
    亦相類，且與在被告等人處所扣得之渠等借款資料相符，本
    院因認渠等之陳述具有可信之特別情況，且為證明犯罪事實
    之存否所必要，均有證據能力。
三、除法律另有規定外，實施刑事訴訟程序之公務員因違背法定
    程序取得之證據，其有無證據能力之認定，應審酌人權保障
    及公共利益之均衡維護，刑事訴訟法第158條之4定有明文。
    本案所引用之非供述證據，並無證據證明係實施刑事訴訟程
    序之公務員違背法定程序所取得，且檢察官及被告二人均未
    表示無證據能力，自應認均具有證據能力。
貳、認定犯罪事實之證據及理由：
一、被告寅○○及Ｏ○○於本院最後審判期日雖經合法傳喚無正
    當理由均未到庭，惟渠二人於本院準備程序及其他審判期日
    曾經到庭，本院綜渠二人之前所述，並訊據被告ｈ○○、Ｎ
    ○○、丑○○、ｅ○○、Ｆ○○、Ｊ○○，被告ｈ○○固
    坦承擔任銅大公司之董事長，並自83年5月間起至84年5月上
    旬止，投資約2000萬元開設日興當舖、永發當舖、隆昌當舖
    、天發當舖、日昌當舖等五家當鋪，及分別僱用Ｎ○○擔任
    日興當舖經理、丑○○擔任永發當舖經理、寅○○擔任隆昌
    當舖經理、ｅ○○擔任天發當舖經理、Ｆ○○擔任日昌當舖
    經理等事實，惟否認有為重利之行為，辯稱：伊係以個人名
    義投資當舖，與銅大公司無關，且當舖係合法經營，亦未與
    Ｊ○○經營票貼業務，至借款人及借款細節，伊並不清楚等
    語。被告Ｏ○○固坦承擔任銅大公司之總經理，惟否認有
    為重利之行為，辯稱：伊僅負責銅大公司廢五金之買賣業務
    ，從未參與該五家當鋪之放款行為等語。被告Ｎ○○、丑
    ○○、寅○○、ｅ○○、Ｆ○○固均坦承受僱於被告藍獻全
    分別擔任日興當鋪、永發當鋪、隆昌當鋪、天發當鋪、日昌
    當舖之經理，惟均否認有為重利之行為，均辯稱：當舖係合
    法經營，依規定收取每萬元每月900元之利息，並未放高利
    貸等語。被告Ｊ○○否認有與被告ｈ○○從事票貼業務，
    賺取重利之行為，辯稱：伊只是在銅大公司承租一間辦公室
    ，開設銘通公司，經營五金業務等語。另被告藍獻全、Ｏ○
    ○之共同辯護人辯護稱：本件借款人並無急迫之情，此五家
    當舖放款時，也不知借款人係因何原因而借錢，又此五家當
    舖皆有合法之營業執照，並非地下錢莊，依規定可以九分利
    收當物品，而本件依據借款人之陳述，渠等所應繳付之利息
    為每萬元每月900元，相當於九分利，並未超過政府核定之
    利率標準，再本件汽車貸款，縱未留車，對借款人並無不利
    ，反而是當舖業者要負較大風險，且即便因此而違反當舖業
    者必須占有典當物之規定，亦僅屬須否受行政處分之問題，
    要難即謂其為非法之當舖，另被告ｈ○○僅單純借錢給被告
    Ｊ○○，及將銅大公司之一部分出租給被告Ｊ○○，並未與
    被告Ｊ○○共同經營任何業務等語。
二、經查：
(一)、被告ｈ○○於84年5月12日在調查員詢問中供稱：「（問：
    隆昌、日昌、永發、日興、天發等五家當舖與銅大公司有何
    關係？）銅大公司投資隆昌、日昌、永發、日興、天發等五
    家當舖。」等語（參第8436號偵卷第10頁筆錄）。同日於檢
    察官偵訊中供稱：「（問：銅大公司有經營五家當舖嗎？）
    有的，是轉投資。」、「（問：該五家當舖實際業務由何人
    經營？）我有在經營這五家當舖。」、「（問：隆昌、日昌
    、永發、日興、天發等五家當舖實際經營負責人是誰？）隆
    昌是寅○○，日昌是Ｆ○○，永發是丑○○，天發是ｅ○○
    ，日興是Ｎ○○分別負責各當舖之經營。」等語（參第8436
    號偵卷第24頁筆錄）。於84年5月26日在檢察官偵訊中供稱
    ：「（問：何時提供資金給Ｊ○○做高利貸？）在83年5月
    間起我提供資金約500萬元Ｊ○○做票貼生意。」、「（問
    ：經營票貼生意是在日昌當舖3樓？）是的，但它和日昌當
    舖是分開的。」、「（問：五家公司如何經營？）我有時會
    和Ｏ○○一起去巡視當舖。」等語（參第8436號偵卷第125-
    126頁筆錄）。
(二)、被告Ｏ○○於84年5月19日在調查員詢問中供稱：「我在擔
    任銅大公司總經理期間，曾於83年間以銅大公司資金投資永
    發、隆昌、日昌、天發、日興等五家當舖。」等語（參第
    8801 號偵卷第4頁筆錄）。於84年5月24日在調查員詢問中
    供稱：「隆昌等五家當舖經營地下錢莊業務是在核准登記日
    前即已開始營業，該地下錢莊業務由ｈ○○負責執行、處理
    ，ｈ○○為使合法掩護非法，才於83年4月間至7月間陸續登
    記成立隆昌等五家當舖，並聘請五位經理負責五家當舖之貸
    放款業務。」、「當隆昌等五家當舖有資金需求或本息回流
    時，雖均由我代表銅大公司出面接洽送款或收款，但我均依
    ｈ○○之指示所為。」、「隆昌等五家當舖如需資金時，均
    係由當舖經理直向我接洽並告知所需金額，我再據實向ｈ○
    ○報告，再由ｈ○○交付資金予我，並由我轉送至需要資金
    之當舖，反之，隆昌等五家當舖有本利款回收時，亦會向我
    通報，由我至當舖向經理收取，並詢明借款客戶名稱及利息
    數額，回到銅大公司後再由我當面交付本利回流款予ｈ○○
    收受，同時告知借款客戶名稱及利息金額。」等語（參第
    8801號偵卷第19-20頁筆錄）。於84年6月13日在檢察官偵訊
    中供稱：「（問：你們經營五家當舖獲得重利金額多少？）
    我不知道，我所經手的收入全數交由ｈ○○處理。」等語（
    參第8436號偵卷137頁背面筆錄）。
(三)、被告Ｎ○○於83年12月27日在調查員詢問中供稱：「日興當
    舖遇有顧客上門借貸時，我即向ｈ○○報告，數額小的由我
    直接撥款，數額較大時，則由ｈ○○提款支應。」等語（參
    第21038號偵卷第71頁筆錄）。於84年5月24日在檢察官偵訊
    中供稱：「我是日興當舖之負責人，如果有客戶要來借錢，
    我即找我二哥Ｏ○○，而後由Ｏ○○找ｈ○○。」、「五家
    當舖的帳目都有經過Ｏ○○查核，Ｏ○○再向ｈ○○報告，
    並由ｈ○○再查核，如果沒問題或滿意，就在客戶資料袋上
    簽〈全〉字，如果認為有問題或不滿意（指放款金額不合格
    ）就會找Ｏ○○去罵，然後Ｏ○○再來糾正我們。」等語（
    參第8914號偵卷第38頁筆錄）。
(四)、被告丑○○於99年5月13日在本院審理中具結證稱：「（問
    ：當時你在法院說你是永發當舖的負責人，貸放的資金在5
    萬元裡面，是用零用金支援，超過5萬元部分，要與被告ｈ
    ○○聯絡，平日是由被告Ｏ○○來視察業務，如果有事聯絡
    則打電話到銅大公司找被告Ｏ○○，貸放利息為每萬元每日
    30元，借貸時只提供汽車行照、身分證及本票，所述是否屬
    實？）是。」等語（參本院卷第257頁背面筆錄）。
(五)、被告Ｊ○○於84年5月25日在檢察官偵訊中供稱：「是83年5
    月間起在日昌當舖3樓經營票貼業務，由ｈ○○提供資金給
    我，放款是以10天為一期，每1萬元10天一期利息500元，每
    月1500元，借款時並簽本票一張與借款金額相同。」等語（
    參第8915號偵卷第33頁背面筆錄）。
(六)、證人即銅大公司會計ｇ○○於84年5月23日在調查員詢問中
    證稱：「因銅大公司資金有投資永發、隆昌、日昌、天發、
    日興等五家當舖，經營汽車質押借款，票據貼現融資等業務
    ，所以我每隔二、三天即受蘇氏兄弟與Ｊ○○之委託赴臺中
    市第六信用合作社水湳分社領取或置放客戶辦理票據現融資
    之資料於保管箱中。」、「前述蘇姓兄弟、Ｊ○○委託我置
    放於六信水湳分社保管箱中之資料係以信封袋包裝，由於渠
    等曾吩咐我將該信封拆開，以便抄錄借款人之地址，我始知
    道信封裡裝有借款人支票、本票等資料，後又從渠等談話中
    瞭解渠等有經營票據貼現之地下錢莊貸款業務。」等語（參
    第8436號偵卷第91頁筆錄）。同日於檢察官偵訊中證稱：「
    我於84年5月13日有到第六信用合作社水湳分社開保險箱拿
    取裡面的資料，那天是Ｊ○○叫我去的」等語（參第8436號
    偵卷第95頁筆錄）。
(七)、證人李淳甄於95年7月27日在本院更(四)審審理中具結證稱：
    「（問：83年7月間有無向人借錢？）有。」、「（問：向
    誰借錢？）向蘇先生借錢。」、「（問：有幾個人拿錢過去
    ？）好像二個人，介紹人跟借錢的人。」、「（問：妳怎麼
    知道是哪一個人借妳的？）被告Ｊ○○介紹的，他跟ｈ○○
    一起拿錢來給我。」、「（問：84年4月1日在調查站不是說
    經朋友傅幸子介紹的？）傅幸子是Ｊ○○的朋友，是傅幸子
    介紹的，後來是Ｊ○○跟ｈ○○一起拿錢過來借我。」、「
    （問：當時Ｊ○○與ｈ○○拿錢過來給妳，有說是誰的錢？
    ）有，Ｊ○○說是ｈ○○的錢。」（參參該案卷二第51頁筆
    錄），被告Ｊ○○聞後當庭表示：「傅幸子是我以前的老闆
    娘，證人和她是好朋友，證人李淳甄說她欠錢，傅幸子才介
    紹李淳甄跟我認識。」（參同案卷第52頁筆錄）。
(八)、日興當舖係83年4月22日核准登記，天發當舖係83年4月25日
    核准登記，永發當舖係83年7月1日核准登記，日昌及隆昌當
    舖均係83年7月18日核准登記，此有臺中市政府營利事業登
    記證五份在卷可考（參本院上訴卷二第38、40、42、44、46
    頁）。
(九)、綜上可知，被告ｈ○○確有以銅大公司之資金投資開設永發
    、隆昌、日昌、天發、日興等五家當舖，並自83年5月間起
    至84年5月上旬止，經營放款業務，由被告ｈ○○先後僱用
    被告Ｎ○○、丑○○、寅○○、Ｆ○○、ｅ○○分別擔任該
    五家當舖之經理，由被告Ｏ○○依被告ｈ○○之指示，於五
    家當舖經營期間，代表銅大公司出面接洽送款或收款事項。
    被告ｈ○○亦確有另提供資金予被告Ｊ○○，自83年5月間
    起開始經營票貼業務，並有借錢予附表六所示之李淳甄。
三、次查：
(一)、被告ｈ○○、Ｏ○○、Ｎ○○、丑○○、寅○○、ｅ○○、
    Ｆ○○等七人所經營之上開五家當舖，貸款利率為每萬元每
    日30元，即每月900元之所謂九分利乙情，業經渠等於歷審
    中供承在卷，此有各該筆錄在卷可佐，並有顯示以前開利率
    計算利息之客戶貸款資料表附卷可憑（參本院上訴審卷二第
    64-117頁）。足徵該五家當舖之貸款利率高達年息108％，
    超過民法法定最高利率年息20%甚多，可謂極高之利息。
(二)、被告ｈ○○、Ｏ○○、Ｎ○○、丑○○、寅○○、ｅ○○、
    Ｆ○○等七人所經營之日興當舖、永發當舖、隆昌當舖、天
    發當舖、日昌當舖等五家當舖，固均係經臺中市政府核准設
    立登記之當舖業，且臺灣省當舖商業同業公會聯合會83年12
    月21日公告記載：「主旨：當舖業收當物品利率為九分，得
    加收棧租及保險費四厘五特此公告。說明：依據臺灣省政府
    67年5月15日67府建三字第42506號函核定民營當舖利率為九
    分及當舖業管理規則第18條之規定辦理。」等字（參本院上
    訴審卷三第12頁），及上開臺灣省政府第42506號函對於當
    舖業利率之議定，係按照被告ｈ○○等人行為時有效之「當
    舖業管理規則」（該規則業經內政部於90年8月27日公布廢
    止）第17-19條之規定，以當時銀行利率、物價指數及當地
    經濟情況三者而定（參本院上訴審卷三第13-15頁），是以
    被告ｈ○○等人經營舖業以九分利收當質當物貸放款項，本
    屬合法之行為。惟上開五家當舖分別對於本件如附表一、
    附表二、附表三、附表四、附表五借款人欄所示之借款人等
    人貸放金錢時，只提供行車執照、身分證、本票等物，毋庸
    扣車，且無期滿流當之約定等節，業經被告Ｎ○○、丑○○
    、寅○○、ｅ○○、Ｆ○○等人供明在卷，復據被害人Ｙ○
    ○（參本院更(一)審卷一第153頁筆錄）、王龍年（參本院更
    (一)審卷一第155頁筆錄）、張永華（參本院更(一)審卷一第156
    頁筆錄）、林千金（參本院更(一)審卷一第157頁筆錄）、孫
    清岐（參本院更(一)審卷一第160頁筆錄）、連泳森（參本院
    更(一)審卷一第221頁筆錄）、桂永菁（參本院更(一)審卷一第
    223-224頁筆錄）、唐華（參本院更(一)審卷一第227頁筆錄）
    、李厚澤（參本院更(一)審卷一第232頁筆錄）、蘇國生（參
    本院更(一)審卷二第108頁筆錄）、林貞君（參本院更(一)審卷
    二第110頁筆錄）、張文堂（參本院更(一)審卷二第112頁筆錄
    ）、蔡雄城（參本院更(一)審卷二第114頁筆錄）、陳宗良（
    參本院更(一)審卷二第116頁筆錄）、賴瑞德（參本院更(一)審
    卷二第118頁筆錄）、陳世英（參本院更(一)審卷二第120頁筆
    錄）、黃啟明（參本院更(一)審卷二第122頁筆錄）、蕭志宏
    （參本院更(一)審卷二第126-127頁筆錄）、賴榮全（參本院
    更(一)審卷二第126-127頁筆錄）、傅銘梓（參本院更(一)審卷
    二第258頁筆錄）、徐盛輝（參本院更(一)審卷二第260頁筆錄
    ）、周聖哲（參本院更(一)審卷二第262頁筆錄）、林仁培（
    參本院更(一)審卷二第263-264頁筆錄）、辰○○（參本院更
    (一)審卷二第265頁筆錄）、呂樹澤（參本院更(一)審卷二第267
    頁筆錄）、簡正義（參本院更(一)審卷二第268頁筆錄）、尤
    金城（參本院更(一)審卷二第270頁筆錄）、蕭漢能（參本院
    更(一)審卷二第271-272頁筆錄）、黃文智（參本院更(一)審卷
    二第271-272頁筆錄）、申○○（參本院更(二)審卷一第188頁
    筆錄）、未○○（參本院更(二)審卷一第189頁筆錄）、酉○
    ○（參本院更(二)審卷一第189頁筆錄）、Ｕ○○（參本院更
    (二)審卷一第234-235頁筆錄）、Ｋ○○（參第8436號偵卷第
    155頁背面筆錄）、天○○（參第8436號偵卷第171頁背面筆
    錄）、ｆ○○（參第21038號偵卷第112頁背面筆錄）、巳○
    ○（參第8436號偵卷第153頁背面筆錄）、Ｑ○○（參第843
    6號偵卷第157頁背面筆錄）、壬○○（參第8436號偵卷第15
    1頁背面筆錄）、宙○○（參第8436號偵卷第160頁背面筆錄
    ）、玄○○（參第8436號偵卷第163頁背面筆錄）、洪柏彬
    （參第8436號偵卷第166頁背面筆錄）、Ｃ○○（參第8436
    號偵卷第168頁背面筆錄）、Ｌ○○（參第8436號偵卷第173
    頁背面筆錄）、乙○○（參第8436號偵卷第175頁背面筆錄
    ）、Ｈ○○（參第8436號偵卷第177頁背面筆錄）、賴杏美
    （參第21038號偵卷第49頁背面筆錄）、黃淑君（參第21038
    號偵卷第76頁背面筆錄）、丁○○（參第21038號偵卷第114
    頁背面筆錄）、陳蔚鹿（參第21038號偵卷第121頁筆錄）、
    吳敦滄（參第3991號偵卷第104頁筆錄）等人證述明確。
    被告Ｎ○○等人並未將贖物憑證聯交付借款人，此有扣案之
    當票本可憑。上開五家當舖均為三十餘坪之一般透天厝（
    參第316號他卷第13頁照片及本院上訴審卷一第76頁被告ｈ
    ○○筆錄），並無空間存放車輛。又被告等人雖提出本件五
    家當舖與案外人陳永杰簽訂之汽車保管契約書，及被告ｈ○
    ○亦提出日興當舖、永發當舖、隆昌當舖、天發當舖、日昌
    當舖在證人葉發照所營嘉泰汽車停車場停車之入出庫憑單等
    影本，資以證明本件五家當鋪確占有質押汽車之情，且證人
    即嘉泰汽車公司負責人葉發照於本院上訴審調查時證稱：「
    （問：你與那幾家當舖有往來？）我都到日昌當舖去牽車的
    」、「（問：保管費用如何計算？）一個月一部車1500元…
    …每天租費100元」、「平常每月均有10多部車進進出出的
    ，最多時約20多部」等語（參本院上訴審卷三第45頁筆錄）
    ，證人陳永杰於本院更(三)審證稱：「（問：有無經營過汽車
    保管場？）有。」、「（問：何時？何地經營？）因很久，
    確實時間我記不太清楚。大概在83年左右，在臺中市○○路
     。」、「（問：是否知道日昌、日新、永發、隆昌、天發
    等當舖？）知道。」、「（問：跟上開當舖有無業務上往來
    ？）答：有。」、「（問：往來情形如何請說明？）他們向
    我承租場地為了要放置他們典當的車子並收取租金。」、「
    （問：租金如何收取？）依照當時的行情價，因每臺車的年
    份及金額都不一樣。」、「（問：租金如何計算？）以每臺
    車的行情價計算，一天最低150、最高300，每15日結算一次
    ，並非以天為計算。」等語（參本院更(三)審卷一第265-266
    頁筆錄）。然此僅能證明本件五家當舖有向證人葉發照、陳
    永杰租用汽車停車場以停放當舖所收當之汽車，但無法遽以
    推論該五家當舖分別對於如附表一、附表二、附表三、附表
    四、附表五所示之貸放金錢亦有留車之情形。綜上可知被告
    ｈ○○、Ｏ○○、Ｎ○○、丑○○、寅○○、ｅ○○、Ｆ○
    ○於為附表一、附表二、附表三、附表四、附表五所示之貸
    放金錢時，並未依當鋪業管理規則之規定實際收取質當之汽
    車，僅由該些借款人於借款時提供行車執照、身分證、本票
    等物供擔保，亦無期滿流當之約定。而按政府准許設立當舖
    業，其用意無非給予有相當價值物品而需短期資金方便者，
    利用物品典當借款以利短期急需，典當人若無法於期限內回
    贖，即需進入流當程序，以免惡性累積高利息，及衍生惡性
    討債之治安問題，若無流當程序，又無物品留存於當舖處，
    則與一般借貸無異。又臺中市政府85年12月6日府警刑字
    第161921號函引用內政部85年6月18日台內警字第8502310
    號函謂記載：「按稱當舖業者，係指以物品為質，貸與金錢
    ，計收利息，並約定收當期限屆滿，各質物所擔保之債權未
    受償還時，以該質物抵充之營業，故當舖業者必須占有典當
    物，如以動產擔保方式訂定合約，而未占有典當物，則與當
    舖業之原意顯不相當，自無臺灣省當舖商業同業公會聯合會
    所公告利率（九分）之適用。」（參本院上訴審卷一第130
    頁）。今被告ｈ○○、Ｏ○○、Ｎ○○、丑○○、寅○○、
    ｅ○○、Ｆ○○等七人於為附表一、附表二、附表三、附表
    四、附表五所示之貸放金錢時，既未依當鋪業管理規則之規
    定實際收取典當之汽車，亦無期滿流當之約定，自非能認仍
    屬合法之當舖業典當行為，而適用前揭當舖業收當物品利率
    九分之高利規定。
(三)、「當舖業管理規則」第30條第1項規定：「當舖業違反本規
    則者，由主管機關視其情節予以警告或撤銷其營業許可執照
    ，如有違反刑法或其他法律者，依法處理。」，而「當舖業
    管理規則」僅係行政規則，位階在法律之下，其效力自非高
    於刑法有關重利之規定。故當鋪業者如有違反「當舖業管理
    規則」，除應由主管機關視其情節予以警告或撤銷其營業許
    可執照，如其行為有符合刑法重利罪之規定，亦應以該罪相
    繩，否則重利業者自可紛紛起而效尤，利用辦理當鋪之設立
    登記，作為掩護，向借款人收取高利，即可輕易逃避重利罪
    責，此難謂為事理之平。況本件上開五家當鋪，固有案外之
    部分貸款有予留車，但就如附表一、附表二、附表三、附表
    四、附表五所示之借款並未予以留車，且各家當舖借款未留
    車之件數均不在少數，情節可謂不輕，足徵被告ｈ○○、Ｏ
    ○○、Ｎ○○、寅○○、ｅ○○、Ｆ○○、丑○○等七人應
    係利用開設當鋪之名義，以為掩護，對於如附表一、附表二
    、附表三、附表四、附表五所示之借款，並未依當鋪業管理
    規則之規定實際收取典當之汽車，亦無期滿留當之約定，仍
    收取臺灣省當舖商業同業公會聯合會所公告利率（九分）之
    利息，其等意在規避刑法重利罪之規範甚明，故本件五家當
    鋪不僅應由主管機關視其情節予以警告或撤銷其營業許可執
    照，且被告ｈ○○、Ｏ○○、Ｎ○○、寅○○、ｅ○○、Ｆ
    ○○、丑○○等七人此部分行為亦已符合刑法常業重利罪之
    構成要件。
四、又查：
(一)、於91年1月7日本院更(一)審調查時，證人Ｙ○○證稱：「係
    友人林王昇借款，他說急用，車子開回去，沒有留下來。」
    等語（參該案卷一第153頁筆錄），證人王龍年證稱：「
    我父親中風住院，我沒有工作，才借錢，以車子為擔保，車
    子沒有質押，開回去，我借了按時還，支票拿回來，利息也
    給了，我後來賣房子還錢，我借前時說我急用，沒有說原因
    。」等語（參該案卷一第154-155頁筆錄），證人張永華
    證稱：「急用，我做生意要繳貨款，所以要借款」等語（參
    該案卷一第156頁筆錄），證人林千金證稱：「因建築公
    司須資金週轉急用，證件留影本，車子開回去。」等語（參
    該案卷一第157頁筆錄），證人孫清岐證稱：「我臨時要
    錢，要繳票款，利息先扣，車沒有留下。」等語（參該案卷
    一第160頁筆錄）。
(二)、於91年1月28日本院更(一)審調查時，證人連泳森證稱：「
    生意缺錢，我急用，我在做茶葉買賣，原車可以使用，只留
    下車籍資料。」等語（參該案卷一第221頁筆錄），證人
    桂永菁證稱：「要替客戶繳保險費，要業績要用現金，才借
    錢，沒有留車，只有留下本票及車行照車籍資料影本。」等
    語（參該案卷一第223-224頁筆錄），證人唐華證稱：「
    要繳汽車分期款，所以要借款，沒有留車。」等語（參該案
    卷一第228頁筆錄），證人李厚澤證稱：「要繳房屋貸款
    及票款，所以要借款，當時沒有押車。」等語（參該案卷一
    第232頁筆錄）。
(三)、於91年2月25日本院更(一)審調查時，證人蘇國生證稱：「
    我票到期做生意失敗，須要錢，沒有留車。」等語（參該案
    卷二第108頁筆錄），證人林貞君證稱：「是和我前夫羅
    偉邦一起去借的，我前夫欠錢，拿我的車去借錢，沒有留車
    ，有提供車籍資料借錢。」等語（參該案卷二第110頁筆錄
    ），證人張文堂證稱：「我做代工需要發工資給工人，所
    以要借錢，沒有留車，有提供車籍資料。」等語（（參該案
    卷二第112頁筆錄），證人蔡雄城證稱：我開車撞傷人，
    需要醫藥費才去借錢，沒有留車，有留行照、身分證原本借
    錢。」等語（參該案卷二第114頁筆錄），證人陳宗良證
    稱：「要跑三點半付支票款，所以要借款，沒有留車，有留
    行照、身分證原本借錢。」等語（參該案卷二第116頁筆錄
    ），證人賴瑞德證稱：「我做電纜工程要付材料貨款，需
    要現金不能寬限，所以才借錢，沒有留車，有留行照、身分
    證原本借錢。」等語（參該案卷二第118頁筆錄），證人
    陳世英證稱：「我做服裝生意，收的票到期沒有兌現，需要
    現金週轉才借錢，沒有留車，有留行照、身分證原本借錢。
    」等語（參該案卷二第120頁筆錄），證人黃啟明證稱；
    我跟朋友會，已經標了，到期沒有錢繳會款，所以才借錢，
    我有說急需，沒有留車，有留行照、身分證原本借錢。」等
    語（參該案卷二第122頁筆錄），證人蕭志宏證稱：「我
    開泡沬紅茶店，要繳貨款，所以才借錢，沒有留車，有留行
    照、身分證原本借錢。」等語（參該案卷二第126-127頁筆
    錄），證人賴榮全證稱：「我用我太太的車去借的，我太
    太李雅娟也有去，我當保證人，我承包鋼構工程要發工資能
    幫忙的我都找過了，工資一定要發，所以才借錢，沒有留車
    ，有留行照、身分證原本借錢。」等語（參該案卷二第128-
    129頁筆錄）。
(四)、於91年3月21日本院更(一)審調查時，證人傅銘梓證稱：「
    要繳房屋貸款，沒有銀行要拍賣房子，所以借錢，沒有留車
    ，有提供出廠證明正本。」等語（參該案卷二第258頁筆錄
    ），證人徐盛輝證稱：「當時買預售屋要繳工程款，所以
    借錢，沒有留車，沒有講流當的事。」等語（參該案卷二第
    260頁筆錄），證人周聖哲證稱：「要繳會款，所以借錢
    ，沒有留車，沒有講流當的事。」等語（參該案卷二第262
    頁筆錄），證人林仁培證稱：「我業水電，材料費用、付
    工資給工人需要錢，都要按時付，所以借錢，沒有留車、沒
    有講流當的事。」（參該案卷二第263-264頁筆錄），證
    人辰○○證稱：「付被追討之賭債，所以要借錢，沒有留車
    。」等語（參該案卷二第265頁筆錄），證人呂樹澤證稱
    ：「要週轉生意，所以要借錢，沒有留車。」等語（參該案
    卷二第267頁筆錄），證人簡正義證稱：「當時手受傷，
    沒有辦法工作賺錢，太太小孩需要生活費，不得已借錢，沒
    有留車。」等語（參該案卷二第268頁筆錄），證人尤金
    城證稱：「當時我介紹朋友參加互助會，朋友標到會後跑了
    ，負責繳朋友會款，所以借錢，沒有留車，沒有約定幾期沒
    有繳利息要流當車子。」等語（參該案卷二第270頁筆錄）
    ，證人蕭漢能證稱：「付貨款支票到期繳票款，所以要借
    錢，沒有留車，沒有約定幾期沒有繳利息要流當車子。」等
    語（參該案卷二第271-272頁筆錄），證人黃文智證稱：
    「支票到期急需付票款，所以借錢，沒有留車，沒有約定幾
    期沒有繳利息要流當車子。」等語（參該案卷二第273頁筆
    錄）。
(五)、於92年3月11日本院更(二)審調查時，申○○證稱：「因急
    著需用錢才借錢，當時是交本票、身分證、汽車證件、車子
    沒有交。」等語（參該案卷一第188頁筆錄），證人未○
    ○證稱：「因急需用錢才借錢，交身分證、行車執照、本票
    ，沒有交車。」等語（參該案卷一第189頁筆錄），證人
    酉○○(即施學淵）證稱：「因急需趕三點半付票款，才借
    錢，交身分證、行車執照、本票，沒有交車。」等語（參該
    案卷一第189頁筆錄）。
(六)、於92年3月11日本院更(二)審調查時，證人潘炫和(即Ｕ○○
    ）證稱：「因急用欠工資，工人一直催，才去借錢，當時有
    繳本票、行照、身分證、過戶申請書、汽車買賣契約書，汽
    車沒有被扣押。」等語（參該案卷一第234-235頁筆錄），
(七)、於95年7月27日本院更(四)審審理時，證人Ｋ○○證稱：「
    （問：你以前在調查站說你是急需現金繳交會款，是不是？
    ）是。」、「（問：那個時候你是向隆昌汽車當舖借的，是
    這樣嗎？）是。」（參該案卷二第53頁筆錄），而其於84年
    5月16日在調查站證稱：「我從隆昌當舖廣告看板得知該當
    舖經營汽車融資，且原車可使用，我急需現金繳交會款……
    ，隆昌當舖只扣留我的行車執照、身分證正本及車籍資料。
    」等語（參第8436號偵卷第155頁背面筆錄），證人天○
    ○證稱：「（問：84年5月16日你在接受調查人員訊問時，
    時所說的話沒有錯吧？提示筆錄並告以要旨）對」（參該案
    卷二第54頁筆錄），而其於84年5月16日在調查站證稱：「
    我因一時急需用錢，且在無貸款經驗下……，只扣留我的行
    車執照、身分證正本，就將所借貸款項預扣一期15天，將餘
    款以現金方式交給我。」（參第8436號偵卷第171頁背面筆
    錄），證人ｆ○○證稱：「從事旅行業，急需資金週轉，
    因不願向朋友開口借錢，且銀行核貸時間太長，時間上來不
    及，當舖借錢的速度快，我急需要錢，才向當鋪借錢。」（
    參該案卷二第54頁背面筆錄），而其於84年5月10日在調查
    站證稱：「我是以我所有之NM-9833轎車來借貸的，Ｎ○○
    只扣留我的行照正本、身分證影本。」等語（參第21038號
    偵卷第112頁背面筆錄），證人巳○○證稱：「84年5月15
    日你在中機組有做筆錄，你透過姓吳的人向隆昌當舖借錢？
    提示筆錄並告以要旨）我有借錢，但已經都還掉了。」（參
    該案卷二第54頁背面筆錄），而其於84年5月15日在調查站
    證稱：「因工程款被延誤，急需資金周轉，乃透過吳性朋友
    向隆昌當舖以原車可用方式借17萬元，當舖只扣留我的行車
    執照及身分證正本。」等語（參第8436號偵卷第153頁背面
    筆錄）。
(八)、於95年9月14日本院更(四)審審理時，證人Ｑ○○證稱：「
    我因玩股票及開素食自助餐廳，需錢週轉才借錢，我在中組
    做筆錄時有關貸款的金額、利息等這些都跟事實相符。」（
    該案卷二第142頁背面筆錄），而其於84年5月16日在調查站
    證稱：「我因急需現金周轉，以我所有NC-0935號車子貸款
    ，該當舖則只扣留我行車執照、身分證正本，再將我所借的
    20萬元扣除利息後交給我。」（參第8436號偵卷第157頁背
    面筆錄）。
(九)、證人壬○○於84年5月16日在調站證稱：「我參與民間之
    互助會被倒會，以致我無現金收入去支付我已到期之支票款
    ，不得已我以我哥哥的車子到隆昌當舖借錢，該當舖只扣留
    我哥哥李源淺之行車執照、身分證正本及該車車籍資料，即
    將我所借之15萬元扣除第一期利息後交給我。」等語（參第
    8436號偵卷第151頁背面筆錄），證人宙○○於84年5月16
    日在調查站證稱：「我急需現金周轉，以我所有之銀翼轎車
    至日興當舖借錢，該當舖只扣留行車執照、身分證正本，即
    將我所借之4萬元扣除第一期利息後交給我。」等語（參第8
    436號偵卷第160頁背面筆錄），證人玄○○於84年5月16
    日在調站證稱：「我急需現金周轉，以我所有之裕隆NISSAN
    轎車至永發當舖借錢，該當舖只扣留行車執照、身分證正本
    ，即將我所借之款項扣除第一期利息後交給我。」等語（參
    第8436號偵卷第163頁背面筆錄），證人洪柏彬於84年5月
    16日在調站證稱：「我急需現金周轉，以我所有之龐帝克轎
    車至永發當舖借錢，該當舖只扣留行車執照、身分證正本，
    即將我所借之款項扣除第一期利息後交給我。」等語（參第
    8436號偵卷第166頁背面筆錄），證人Ｃ○○於84年5月15
    日在調站證稱：「我急需現金周轉，以我所有之福特轎車至
    永發當舖借錢，該當舖只扣留行車執照、身分證正本，即將
    我所借之款項扣除第一期利息後交給我。」等語（參第8436
    號偵卷第168頁背面筆錄），證人Ｌ○○於84年5月16日在
    調站證稱：「我急需現金周轉，以我所有之福特轎車至永發
    當舖借錢，該當舖只扣留行車執照、身分證正本，即將我所
    借之款項扣除第一期利息後交給我。」等語（參第8436號偵
    卷第173頁背面筆錄），證人乙○○於84年5月16日在調站
    證稱：「我弟弟訂婚需錢使用，以我所有之三陽喜美轎車至
    天發當舖借錢，該當舖只扣留行車執照、身分證正本，即將
    我所借之款項扣除第一期利息後交給我。」等語（參第8436
    號偵卷第175頁背面筆錄），證人Ｈ○○於84年5月16日在
    調站證稱：「我因車禍急需現金周轉，以我所有之路寶轎車
    至天發當舖借錢，該當舖只扣留行車執照、身分證正本，即
    將我所借之款項扣除第一期利息後交給我。」等語（參第84
    36號偵卷第177頁背面筆錄），證人賴杏美於83年12月30
    日在調查站證稱：「我胞弟賴正森偷拿我喜美汽車之行車執
    照向日興當舖借款，我為了怕被家裡知道，乃籌了10萬元親
    自到日興當舖償還，索回質押之行照。」等語（參第21038
    號偵卷第49頁背面筆錄），證人賴正森於本院更(三)審調查時
    證稱：「當時是我姊姊賴杏美的車，是我姊姊要借錢，因我
    姊姊欠錢急需還款，所以用我的名義借錢。」等語（參該案
    卷一第272頁筆錄），證人黃淑君於83年12月29日在調站
    證稱：「我的好朋友陳誠銘急需用錢，請求我將我所有之三
    陽喜美轎車之行車執照正本、來源證明正本、身分證正本交
    給他持向日興當舖借錢，到現在該些證件還被扣留。」等語
    （參第21038號偵卷第76頁背面筆錄），證人丁○○於84
    年5月10日在調站證稱：「我因週轉不靈急需用錢，以我TOY
    OTA自小客車向日興當舖借錢，該當舖只扣留身分證、行車
    執照及汽車原始資料，即將我所借之款項扣除第一期利息後
    交給我。」等語（參第21038號偵卷第114頁背面筆錄），
    證人陳蔚鹿於84年1月21日在調查站證稱：「我因家母重傷
    急需大筆醫療費，在無處借貸情形下，向日興汽車公司借8
    萬元，簽立8萬元及20萬元本票二張，說我若清償完畢，本
    票即會還我，我依指示將利息匯入Ｎ○○之帳戶，我在重利
    負擔下，始終無法清償，楊國隆曾多次恐嚇我，本來他們要
    以我妹妹的車子抵債，後來強行搬走我的電視……。」等語
    （參第21038號偵卷第120-121頁筆錄），證人吳敦滄於檢
    察官偵訊中證稱：「我原來是向寅○○之隆昌車行借款，是
    借13萬元，每15天為一期，借款時就說是原車使用，而且期
    限沒有限制，只要正常繳息都可以。」（參第3991號偵卷第
    104頁筆錄）。
(十)、綜上可知，前揭Ｙ○○等人於向本件五家當舖借錢時，均僅
    提供行車執照等證件質押，並未留車，也無期滿流當之約定
    。又渠等有些或未說明係基於急迫需錢而借貸，或於借錢時
    未向對方說明借款之原因，惟渠等借款利率高達年利率108
    ％，若非需款孔急，已別無選擇，自不可能願以此高利借錢
    ，故可信渠等於借款時，均處於急迫需錢之狀態。另渠等縱
    有車子或其他資產，亦不表示即無急需短期資金周轉之情形
    ，也非一定要變賣資產以應急，故亦非能據此認為渠等於為
    本件借款時，並無急迫之情形。
五、再查：
(一)、證人李淳甄於95年7月27日在本院更(四)審審理中具結證稱：
    「（問：你當時為什麼原因借錢？）我做生意支票退票。」
    （參該案卷二第51頁背面筆錄），另其於84年4月1日在調查
    員詢問中證稱：「於83年7月間因生意運轉急需現款軋票…
    …事後便有曾清旺、蘇憲全及一名不知人士到我租屋處……
    表示願借錢給我，當時我借現金40萬元，雙方言明利息10天
    45000元先扣……至84年（應為83年之誤）7月25日10天到期
    無法繳付利息，再借20萬元，利息每10天為3萬2500元先扣
    。」等語（參第21038號偵卷第117- 118頁筆錄）。
(二)、在被告Ｊ○○處查扣之客戶借貸帳冊資料（）記載「6/27
    李淳甄000000 0、00000000」、「7/27李淳甄0000000 、3
    、0000000」等字。
(三)、前揭證人李淳甄所述與查扣之資料看似不完全符合，惟本院
    認本件應係40萬元業經扣除利息45000元，被告Ｊ○○等人
    將之記載為350000、45500，而李淳甄因到期後利息未付，
    再借20萬元，致被告曾與旺將之記載為250000，利息32500
    ，證人李淳甄前揭對於所借金額及所支付利息金額之陳述應
    該為真，而可採信，其二次借款應分別為40萬元及20萬元，
    利息各為45000元、32500元。另外人對於金錢之數額或可記
    憶詳細，但日期一般卻很難記得清楚，此從被害人李淳甄謂
    其第一次借款為7月間，而無法詳述日期亦可得知，是以其
    詳細借款日期，應以書面之記載即83年6月27日、83年7月27
    日，較為可採。
(四)、被告Ｊ○○於檢察官偵訊中雖然供稱：「放款是以10天為一
    期，每1萬元10天一期利息500元，每月1500元，借款時並簽
    本票一張與借款金額相同。」等語（詳前述），惟其於84年
    5月25日在調查員詢問中另供稱：「10萬元，一期10天之利
    息為8880元。」（參第8751號偵卷第16頁背面筆錄）。足見
    其對於貸款利率前後所述不一，而不可採，故本院認其與被
    告ｈ○○貸款予李淳甄前揭二次款項所收取之利息，應以證
    人李淳甄所述為準。
(五)、借40萬元10天利息45000元，約相當於月利率34%年利率408%
    ，借20萬10天利息32500元，約相當於月利率49％年利率588
    ％，可信李淳甄當時確係需錢極為孔急，方為此高利率之借
    貸無訛。
六、綜上，本院認被告ｈ○○等八人前揭所辯，均係卸責之詞，
    不足採信。此外，本件並有附表一至附表五證物欄所示之證
    據，及五家當舖之帳冊、借貸契約、汽車買賣合約書、本票
    存根等扣案足憑。本件事證明確，被告犯ｈ○○等八人之犯
    行，均堪認定。
、論罪科刑部分：
一、被告等人行為後，刑法於94年2月2日修正公布，並於95年7
    月1日生效施行，其中修正前刑法第28條規定：「二人以
    上共同〈實施〉犯罪之行為者，皆為共同正犯」，修正後該
    條文改為：「二人以上共同〈實行〉犯罪之行為者，皆為共
    同正犯」，將舊法之「實施」修正為「實行」。原「實施」
    之概念，包含陰謀、預備、著手及實行等階段之行為，修正
    後僅共同實行犯罪行為始成立共同正犯，是新法共同正犯之
    範圍縮小，排除陰謀犯、預備犯之共同正犯，新舊法共同正
    犯之規定固有修正，但對本案被告等人而言，不論依新法或
    舊法，均構成共同正犯，對渠等並無所謂「有利或不利」之
    影響，自不生比較問題，應逕依裁判時法即修正後刑法第28
    條之規定論擬。刑法第345條常業重利罪業已刪除，是被
    告等人犯後法律已有變更，修正前刑法第345條常業重利罪
    ，其法定本刑為5年以下有期徒刑，得併科3000元以下罰金
    ，現行刑法第344 條之普通重利罪，其法定本刑為1年以下
    有期徒刑、拘役或科或併科1000元以下罰金。本件被告ｈ○
    ○、Ｏ○○、Ｎ○○、寅○○、ｅ○○、Ｆ○○七人所犯普
    通重利罪各有多次，依新法各別多次論斷普通重利罪之結果
    （即數罪併罰），其刑度顯較修正前刑法第345條之常業重
    利罪為重，經比較新舊法結果，應依刑法第2條第1項前段之
    規定，適用修正前刑法第345條常業重利罪論處，對渠等較
    為有利。至於被告Ｊ○○僅有二次重利行為，若以數罪併罰
    適用刑法第344條之規定，其最高法定本刑亦僅為有期徒刑2
    年，顯較修正前345條重利罪之最高法定本刑有期徒刑5年為
    低，故應依刑法第2條第1項但書之規定，適用現行刑法第
    344條之普通重利罪論處，對其較為有利。修正前刑法第
    51條第5款規定：「宣告多數有期徒刑者，於各刑中之最長
    期以上，各刑合併之刑期以下，定其刑期。但不得逾20年。
    」，修正後刑法第51條第5款規定：「宣告多數有期徒刑者
    ，於各刑中之最長期以上，各刑合併之刑期以下，定其刑期
    。但不得逾30年。」，比較結果，修正後刑法並非較有利於
    行為人，依刑法第2條第1項前段之規定，被告Ｊ○○數罪併
    罰，仍應依修正前之刑法定其應執行之刑。修正後刑法第
    33條第5款規定「罰金：新臺幣一千元以上，以百元計算之
    」，與修正前刑法第33條第5款規定「罰金：一元以上」不
    同。比較新舊法結果，以舊法較有利於被告，故本件適用刑
    法第345條、344條有關罰金刑最低額部分，自應適用修正前
    之規定。刑法第41條業經總統於90年1月10日公布修正為
    凡犯最重本刑為5年以下有期徒刑之罪，而受6月以下有期徒
    刑或拘役之宣告，因身體、教育、職業、家庭之關係或其他
    正當理由，執行顯有困難者，得以1元以上3元以下折算一日
    易科罰金，並自同年月12日起生效；嗣於94年2月2日又經總
    統公布修正，並自95年7月1日施行，修正前之刑法第41條第
    一項前段規定：「犯最重本刑為5年以下有期徒刑以下之刑
    之罪，而受6個月以下有期徒刑或拘役之宣告，因身體、教
    育、職業、家庭之關係或其他正當事由，執行顯有困難者，
    得以1元以上3元以下折算一日，易科罰金。」，依廢止前之
    罰金罰鍰提高標準條例第2條前段規定，就其原定數額提高
    為一百倍折算一日，則本件被告等人行為時之易科罰金折算
    標準，應以銀元300元折算一日，經折算為新臺幣後，應係
    以新臺幣900元折算為一日；而95年7月1日生效施行之現行
    刑法第41條第1項前段則規定：「犯最重本刑為5年以下有期
    徒刑以下之刑之罪，而受6個月以下有期徒刑或拘役之宣告
    者，得以新臺幣1000元、2000元或3000元折算一日，易科罰
    金。」，比較上開修正前、後之易科罰金折算標準，係以中
    間時法即90年1月10日修正公布施行之規定，對被告等人最
    為有利，依刑法第2條第1項前段之規定，自應適用90年1月1
    0日修正公布施行之刑法第41條第1項前段之規定，定被告等
    人易科罰金之折算標準。修正前刑法第42條第2項規定：
    「罰金易服勞役，以1元以上3元以下，折算一日。」，修正
    後刑法第42條第3項規定：「罰金易服勞役以新臺幣1000元
    、2000元或3000元折算一日。」，依廢止前之罰金罰鍰提高
    標準條例第2條前段規定，就其原定數額提高為一百倍折算
    一日，則本件被告ｈ○○行為時之易服勞役折算標準，應以
    銀元300元折算一日，經折算為新臺幣後，應係以新臺幣900
    元折算為一日，比較新舊法結果，應以修正後易服勞役之折
    算標準對被告ｈ○○較為有利，依刑法第2條第1項但書之規
    定，自應適用修正後之刑法第42條第3項之規定，定被告ｈ
    ○○易服勞役之折算標準。罰金罰鍰提高標準條例已於98
    年4月29日經總統以華總一義字第09800105911號令公布廢止
    。修正前刑法第345條以犯重利為常業罪，得併科罰金3000
    元，依廢止前之罰金罰鍰提高標準條例第1條之規定，可提
    高至10倍，即3萬元，換算成新臺幣為9萬元。而中華民國刑
    法施行法第1條之1第1項規定：「中華民國94年1月7日刑法
    修正施行後，刑法分則編所定罰金之貨幣單位為新臺幣」，
    第2項前段規定：「94年1月7日刑法修正時，刑法分則編未
    修正之條文定有罰金者，自94年1月7日刑法修正施行後，就
    其所定數額提高為30倍。」，前揭3000元提高為30倍，即為
    新臺幣9萬元。是以不論依新法或舊法，其得併科之罰金數
    額並無不同。故本件被告ｈ○○併科罰金部分，應逕適用中
    華民國刑法施行法第1條之1之規定。
二、按刑法上所謂常業犯，指反覆以同種類行為為目的之社會活
    動之職業性犯罪而言，至於犯罪所得之多寡，是否恃此犯罪
    為唯一之謀生職業，則非所問，縱令兼有其他職業，仍無礙
    於該常業犯罪之成立（參最高法院85年度台上字第510號判
    例）。查本件被告ｈ○○、Ｏ○○、Ｎ○○、丑○○、寅○
    ○、ｅ○○、Ｆ○○等七人為前開高利貸款行為，已查知之
    被害人多達五十一人，時間亦長，獲利也豐，足見渠等均係
    係以此所得維生，賴以為業。故核被告ｈ○○、Ｏ○○、Ｎ
    ○○、丑○○、寅○○、ｅ○○、Ｆ○○等七人所為，均係
    犯修正前刑法第345條之常業重利罪，另被告Ｊ○○與被告
    ｈ○○為共同正犯，原亦係犯修正前刑法第345條之常業重
    利罪，惟比較新舊法結果，以現行刑法第344條之普通重利
    罪論處，對其較為有利（詳前述）。又被告ｈ○○、Ｏ○
    ○二人與被告ｅ○○就附表一所示之犯行；與被告Ｆ○○就
    附表二所示之犯行；與被告Ｎ○○就附表三所示之犯行；與
    被告丑○○就附表四所示之犯行；與被告寅○○就附表五所
    示之犯行；另被告ｈ○○與被告Ｊ○○就附表六所示之犯行
    ，分別具有犯意之聯絡及行為之分擔，皆為共同正犯。被
    害人吳敦蒼部分，係檢察官聲請併案辦理（85年度偵字第39
    91號），因與檢察官起訴之犯罪事實屬常業犯之概括一罪，
    為起訴效力所及，本院自得併予審理。被害人王龍年、張
    永華、林千金、孫清岐、連泳森、桂永菁、唐華、李厚澤、
    蘇國生、林真君、張文堂、蔡雄城、陳忠良、賴瑞德、陳世
    英、黃啟明、蕭志宏、賴榮全、傅銘梓、徐盛輝、周聖哲、
    林仁培、辰○○、呂樹澤、簡正義、尤金城、蕭漢能、黃文
    智、申○○、未○○、酉○○、Ｕ○○等三十二人部分，雖
    未經檢察官起訴，惟因被告ｈ○○、Ｏ○○、Ｎ○○、丑○
    ○、寅○○、ｅ○○、Ｆ○○等七人貸予渠等款項並收取重
    利之行為與檢察官起訴之犯罪事實屬常業犯之概括一罪，為
    起訴效力所及，本院自得併予審理。
三、原審予以論罪科刑，固非無見，惟(甲)原審判決就被告等人貸
    放之金額及收取之利息（本院詳載於附表各欄），暨被告等
    人乘人急迫情形而貸以金錢之法定構成要件漏未審酌認定，
    (乙)被告ｅ○○、Ｆ○○、Ｎ○○、丑○○、寅○○等人係各
    自經營自己負責之當舖，對於非自己經營當舖之重利行為，
    並無犯意聯絡，亦無行為分擔，自不必負責，原審判決竟一
    律論共同正犯，(丙)公司法有關刑罰規定，業經立法院修正廢
    止，並經總統公布施行，原審判決未及審酌，而就被告ｈ○
    ○、Ｏ○○二人此部分予以論罪科刑（詳後述），(丁)中華民
    國96年罪犯減刑條例於96年7月16日生效施行，被告ｈ○○
    等八人均符合該條例之減刑規定（詳下述），原審判決未及
    依該條例予以減刑，(戊)原審判決後，刑法易科罰金之規定，
    歷經二次修正，原判決未及比較適用（詳前述），(己)就被害
    人吳敦滄即檢察官於本院聲請併案辦理部分，未及審酌，暨
    卷內現有而符合重利之被害人王龍年等三十二人部分，未一
    併審理等，而有未合或不當。本件被告ｈ○○等八人仍執前
    揭辯詞提起上訴，否認犯罪，雖均無理由，然原審判決既有
    前開可議之處，本院自應將原審判決關於被告ｈ○○等八人
    部分予以撤銷改判。爰審酌被告ｈ○○、Ｏ○○、Ｎ○○、
    丑○○、寅○○、ｅ○○、Ｆ○○等七人原係經營當舖，若
    依法令規定合法經營，原亦可取得月息九分之高利，只因社
    會上甚多當舖充斥著「當車不留車」之惡習，為原車使用讓
    客人方便以爭取較多之客源增加獲利，而脫法為此行為，影
    響正常之金融秩序，且所查出之被害人不少，情節不輕，被
    告Ｊ○○票貼部分，所查出之被害人僅一人，情節尚輕，被
    告ｈ○○為統籌主事者涉案最重，被告Ｏ○○次之，被告Ｎ
    ○○、寅○○、丑○○、ｅ○○、Ｆ○○則僅係受被告ｈ○
    ○僱用負責一部分業務，被告Ｊ○○僅票貼被害人李淳甄一
    人，暨被告等人歷經15年以上時間之纏訟，渠等因此所受之
    長久官司煎熬，對渠等也是一種處罰，辯護人羅豐胤律師請
    求判處被告ｈ○○有期徒刑1年，減為有期徒刑6月，被告ｈ
    ○○可以易科罰金，即不再上訴，以免浪費司法資源，檢察
    官表示本件被告等人惡性不是很重，判處被告ｈ○○有期徒
    刑6月，被告等人不上訴，檢察官也不上訴，就像是認罪協
    商一樣，才是最好的結果等一切情狀，分別量處主文所示之
    刑。又被告ｈ○○等八人犯罪時間均在96年4月24日以前，
    均符合中華民國96年罪犯減刑條例第2條第1項第3款之規定
    ，乃均減其宣告刑二分之一，被告Ｊ○○並依修正前刑法第
    51條第5款之規定，定其應執行之刑，及被告ｈ○○等八人
    均依修正前刑法第41條第1項之規定，諭知易科罰金之折算
    標準，被告ｈ○○併科罰金部分，另依刑法第42條第3項之
    規定，諭知易服勞役之折算標準。
四、公訴意旨另以：(一)被告ｈ○○、Ｎ○○二人因不滿借款客戶
    Ｉ○○、李淳甄逾期仍未還債，遂夥同共犯廖允收、薛木杉
    、賴水木等人（廖允收、薛木杉、賴水木部分業經本院前審
    判決無罪確定）基於共同概括之犯意，於84年1月16日下午
    ，持開山刀至彰化市水尾莊74-5號，強行搬走被害人Ｉ○○
    所有之電視、音響等物抵債，及於84年4月1日3時許，至臺
    中市○○○路28-6號被害人李淳甄住處，打破門窗，強行開
    走汽車抵債，因認渠二人此部分另涉犯刑法第354條毀損及
    同法第304條強制等罪嫌。(二)被告ｈ○○、Ｏ○○分別為銅
    大公司董事長、總經理，均為公司法所規定之負責人，竟從
    事該公司登記範圍外之上開貸放金錢業務，因認渠二人此部
    分另涉犯修正前公司法第15條第3項之罪嫌。
五、經查：
(一)、按犯罪事實應依證據認定之，無證據不得認定犯罪事實，不
    能證明被告犯罪者，應諭知無罪之判決，刑事訴訟法第154
    條第2項、301條第1項分別定有明文。又告訴人之告訴，係
    以使被告受刑事訴追為目的，是其陳述是否與事實相符，仍
    應調查其他證據以資審認（參最高法院52年台上字第1300號
    判例）。
(二)、本件公訴人認被告ｈ○○、Ｎ○○二人涉犯上開毀損及強制
    等罪嫌，無非係以被害人Ｉ○○、李淳甄等人於調查站之指
    述為其論據。惟訊據被告ｈ○○、Ｎ○○等二人均堅詞否認
    有此部分犯行。茲查被害人李淳甄於調查員詢問時雖指稱
    ：其於83年7月間經朋友介紹，向被告ｈ○○、Ｊ○○及一
    不知人士借款40萬元，83年7月25日又借款20萬元，83年11
    月初其無力繳息，Ｊ○○、ｈ○○夥同另二不詳人士至其住
    處，三番二次恐嚇如不還錢便抓走女兒陳尚雅去賣，並強迫
    其從事泰國浴抵債，其心生畏懼，於83年11月託友人出面，
    言明由其還40萬元，餘23萬元利息不再追償，詎其償還40萬
    元後，住處仍常受騷擾，破壞門窗，83年12月，另有二名不
    知名人士，強行開走其女兒陳尚雅所有汽車，其曾向民權派
    出所報案，並向友人借款10萬元贖回該車，至84年3月25日
    又還2萬5000元，但4月1日凌晨3時許，綽號「大頭秋」又至
    住處逼債，並毆打其房客呂景裕等語。惟臺中市警察局民權
    派出所於83年12月間，並無受理被害人李淳甄報案紀錄，此
    有臺中是警察局第一分局85年6月4日中分一刑字第999號函
    足稽（參原審卷二第21頁）。被害人Ｉ○○於調查員詢問
    時雖指稱：83年8、9月間，其以自小客車向日興當舖借款8
    萬元，15天利息1萬8000元預扣，嗣因無力清償，楊國龍曾
    多次恐嚇謂欲叫打手施加暴力或綁架其家人，84年1月16日
    ，楊國龍率四名不詳姓名男子，持二把槍及一支開山刀來到
    住處，即挾持其妹陳蔚珍夫婦，並惡言相向，強行搬走伊電
    視、音響、收音機等語；證人陳蔚珍亦證稱楊國龍等人在搬
    物時，慌亂中將一支開山刀遺留伊兄住處等語。惟被害人陳
    蔚鹿及其妹陳蔚珍，均僅提到「楊國龍」，均未提到其中有
    被告ｈ○○及Ｎ○○，亦無證據證明該些人等與被告ｈ○○
    及Ｎ○○有犯意聯絡，或受渠二人所教唆。參諸被起訴為共
    犯之廖允收、薛木杉、賴水木等三人部分業經原審判決無罪
    ，並經本院上訴審駁回上訴而確定在案，益見被告ｈ○○、
    Ｎ○○二人此部分所辯非虛。此外復查無其他積極證據足以
    證明被告ｈ○○、Ｎ○○二人確有此部分犯行，依上揭判例
    要旨，殊難僅憑被害人Ｉ○○、李淳甄之指述，遽認被告ｈ
    ○○、Ｎ○○二人涉犯上開毀損及強制罪等犯行，依前開法
    條規定，此部分原應為被告ｈ○○、Ｎ○○均為無罪之諭知
    ，惟因公訴人認被告ｈ○○、Ｎ○○二人此部分若成立犯罪
    則與前開論罪科刑之常業重利罪部分，有方法、結果之刑法
    修正前牽連犯之裁判上一罪之關係，乃均不另為無罪之諭知
    。
(三)、按案件有犯罪後之法律已廢止其刑罰者，應諭知免訴之判決
    刑事訴訟法第302條第4款定有明文。查公司法第15條第3項
    公司負責人違反公司不得經營登記範圍以外之業務之刑罰，
    業經立法院修正廢止，並經總統於90年11月12日公布施行，
    自同年月14日生效。茲被告ｈ○○、Ｏ○○行為後公司法第
    15條第3項之刑罰既已廢止，依前揭規定，原應就此部分為
    被告ｈ○○、Ｏ○○二人均為免訴之諭知，惟因公訴人認被
    告ｈ○○、Ｏ○○二人此部分犯罪與前開論罪科刑之常業重
    利罪部分，有方法、結果之刑法修正前牽連犯之裁判上一罪
    之關係，故均不另為免訴之諭知。
六、本院卷內雖尚有其他人向前揭五家當舖借款之資料，惟因
    該些借款人未經起訴書記載為被害人，亦即渠等借款部分均
    未經起訴有符合重利罪之情形，其中陳朝榮、劉再傳於本
    院更(一)審審理中明確證稱向隆昌當舖借款時均有留車（參該
    案卷一第228、230頁筆錄），是渠二人向當舖借款之行為，
    均符合當舖業之規定，被告ｈ○○、Ｏ○○、寅○○縱收取
    月息九分之利息，亦未涉重利罪，其中黃○○、Ｇ○○○
    、亥○○、辛○○、Ｒ○○、卯○○於本院更(二)審審理中作
    證時，均未提及借款當時並未留車乙事（參本院更(一)審卷一
    第112-113、188、235頁筆錄），Ｐ○○、子○○、Ｔ○
    ○、Ｍ○○、Ｂ○○、癸○、Ｚ○○、Ｗ○○、宇○○、午
    ○○、甲○○、戊○○、Ｘ○○、地○○、ｃ○○、ｄ○○
    、Ｄ○○、Ｅ○○、Ｖ○○、ｂ○○、丙○○、Ｓ○○、戌
    ○○、Ａ○○、ａ○○經本院前審傳喚均未到庭，無法得知
    渠等借款時到底有無留車等，故本院未併予認定為本件之被
    害人，附此敘明。
七、被告Ｏ○○、寅○○經本院合法傳喚無正當理由均不到庭，
    乃不待渠等陳述，逕行判決。
據上論斷，應依刑事訴訟法第371條、第369條第1項前段、第364
條、第299條第1項前段，刑法第2條第1項、第28條、345條（修
正前）、第344條、第51條第5款（修正前）、90年1月10日修正
公布施行之刑法第41條第1項前段、第42條第3項，中華民國刑法
施行法第1條之1第1項、第2項前段，罰金罰鍰提高標準條例第2
條（廢止前），中華民國96年罪犯減刑條例第2條第1項第3款、
第7條、第9條，判決如主文。
本案經檢察官己○○到庭執行職務。
中    華    民    國    99    年    7     月    22    日
            刑事第七庭    審判長法  官  林  榮  龍
                                法  官  張  惠  立
                                法  官  李  秋  娟
上列正本證明與原本無異。
除被告Ｊ○○外，其餘被告如不服本判決應於收受送達後十日內
向本院提出上訴書狀，其未敘述上訴之理由者並得於提起上訴後
十日內向本院補提理由書（均須按他造當事人之人數附繕本）。
                                書記官  詹  錫  朋
中    華    民    國    99    年    7     月    22    日
附表一（天發當鋪，經理：被告ｅ○○）：
┌──┬───┬─────┬─────┬────┬────┬──────┐
│編號│借款人│借款日期及│ 借款金額 │已付利息│借款原因│證物        │
│    │      │借款期間  │ 新台幣   │        │        │            │
├──┼───┼─────┼─────┼────┼────┼──────┤
│一  │林貞君│84.05.05  │200,000   │9,000   │前夫羅偉│本票影本乙紙│
│    │      │十五日    │          │        │邦需用錢│行照正反影本│
│    │      │          │          │        │(更(一)卷 │乙張        │
│    │      │          │          │        │二第110 │切結書乙張  │
│    │      │          │          │        │頁)     │買賣契約書乙│
│    │      │          │          │        │        │份          │
├──┼───┼─────┼─────┼────┼────┼──────┤
│二  │李雅娟│84.02.24  │100,000   │4,500   │先生需用│本票影本乙紙│
│    │(賴榮 │三十日    │          │4,725   │錢，因承│行照正反影本│
│    │全以李│          │          │        │包工程要│乙張        │
│    │雅娟名│          │          │        │發工資 (│身分證正反影│
│    │義借款│          │          │        │更(一)卷二│本乙張      │
│    │)     │          │          │        │第111頁)│切結書乙張  │
│    │      │          │          │        │        │買賣契約書乙│
│    │      │          │          │        │        │份          │
├──┼───┼─────┼─────┼────┼────┼──────┤
│三  │乙○○│84.04.20  │40,000    │1,800   │弟弟訂婚│本票影本乙紙│
│    │      │三十日    │          │1,800   │需用錢 (│行照正反影本│
│    │      │          │          │        │偵8436第│乙張        │
│    │      │          │          │        │175頁)  │身分證正反影│
│    │      │          │          │        │        │本乙張      │
│    │      │          │          │        │        │切結書乙張  │
│    │      │          │          │        │        │買賣契約書乙│
│    │      │          │          │        │        │份          │
├──┼───┼─────┼─────┼────┼────┼──────┤
│四  │申○○│84.04.17  │60,000    │2,700   │急需用款│本票乙紙    │
│    │      │三十日    │          │2,835   │(更(二)卷 │行照乙張    │
│    │      │          │          │        │一第188 │身分證正反影│
│    │      │          │          │        │頁)     │本乙張      │
│    │      │          │          │        │        │切結書乙張  │
│    │      │          │          │        │        │買賣契約書乙│
│    │      │          │          │        │        │份          │
│    │      │          │          │        │        │牌照登記書影│
│    │      │          │          │        │        │本乙張      │
│    │      │          │          │        │        │委託書乙張  │
├──┼───┼─────┼─────┼────┼────┼──────┤
│五  │蘇國生│84.04.11  │80,000    │3,600   │做生意失│本票影本乙紙│
│    │      │三十日    │          │3,780   │敗需用錢│行照正反影本│
│    │      │          │          │        │(更(一)卷 │乙張        │
│    │      │          │          │        │二第107 │身分證正反影│
│    │      │          │          │        │、108頁)│本乙張      │
│    │      │          │          │        │        │切結書乙張  │
│    │      │          │          │        │        │買賣契約書乙│
│    │      │          │          │        │        │份          │
├──┼───┼─────┼─────┼────┼────┼──────┤
│六  │張文堂│84.04.06  │80,000    │3,600   │需錢發放│本票影本乙紙│
│    │      │三十日    │          │3,780   │工資 (更│行照正反影本│
│    │      │          │          │        │(一)卷二第│乙張        │
│    │      │          │          │        │111、112│身分證正反影│
│    │      │          │          │        │頁)     │本乙張      │
│    │      │          │          │        │        │切結書乙張  │
│    │      │          │          │        │        │買賣契約書乙│
│    │      │          │          │        │        │份          │
│    │      │          │          │        │        │過戶申請登記│
│    │      │          │          │        │        │書乙張      │
├──┼───┼─────┼─────┼────┼────┼──────┤
│七  │蔡雄城│84.04.06  │40,000    │1,800   │因開車撞│需錢繳醫本票│
│    │      │三十日    │          │1,890   │傷人，需│影本乙紙    │
│    │      │          │          │        │錢賠償醫│行照正反影本│
│    │      │          │          │        │藥費 (更│乙張        │
│    │      │          │          │        │(一)卷二第│身分證正反影│
│    │      │          │          │        │113、114│本乙張      │
│    │      │          │          │        │頁)     │切結書乙張  │
│    │      │          │          │        │        │買賣契約書乙│
│    │      │          │          │        │        │份          │
│    │      │          │          │        │        │汽車燃料使用│
│    │      │          │          │        │        │費繳款書影本│
│    │      │          │          │        │        │乙張        │
├──┼───┼─────┼─────┼────┼────┼──────┤
│八  │陳宗良│84.02.15  │150,000   │6,750   │急需錢支│本票影本乙紙│
│    │      │三十日    │          │7,088   │付票款，│行照正反影本│
│    │      │          │          │        │要跑三點│乙張        │
│    │      │          │          │        │半 (更(一)│身分證正反影│
│    │      │          │          │        │卷二第11│本乙張      │
│    │      │          │          │        │5、116頁│切結書乙張  │
│    │      │          │          │        │)       │買賣契約書乙│
│    │      │          │          │        │        │份          │
├──┼───┼─────┼─────┼────┼────┼──────┤
│九  │Ｈ○○│84.05.06  │80,000    │3,600   │急需周轉│本票影本乙紙│
│    │      │十五日    │          │        │(偵8436 │行照正反影本│
│    │      │          │          │        │第177頁)│乙張        │
│    │      │          │          │        │        │身分證正反影│
│    │      │          │          │        │        │本乙張      │
│    │      │          │          │        │        │切結書乙張  │
│    │      │          │          │        │        │買賣契約書乙│
│    │      │          │          │        │        │份          │
├──┼───┼─────┼─────┼────┼────┼──────┤
│十  │傅銘梓│84.04.08  │100,000   │4,500   │需錢繳房│本票影本乙紙│
│    │      │三十日    │          │4,725   │屋貸款( │行照正反影本│
│    │      │          │          │        │更(一)卷二│乙張        │
│    │      │          │          │        │第258頁)│身分證正反影│
│    │      │          │          │        │        │本乙張      │
│    │      │          │          │        │        │切結書乙張  │
│    │      │          │          │        │        │買賣契約書乙│
│    │      │          │          │        │        │份          │
│    │      │          │          │        │        │牌照登記書影│
│    │      │          │          │        │        │本乙張      │
│    │      │          │          │        │        │保險卡正反影│
│    │      │          │          │        │        │本乙張      │
├──┼───┼─────┼─────┼────┼────┼──────┤
│十一│徐盛輝│84.04.06  │180,000   │8,100   │需錢繳房│本票影本乙紙│
│    │      │三十日    │          │8,050   │屋工程款│行照正反影本│
│    │      │          │          │        │(更(一)卷 │乙張        │
│    │      │          │          │        │二第259 │身份證正反影│
│    │      │          │          │        │、260頁)│本乙張      │
│    │      │          │          │        │        │切結書乙張  │
│    │      │          │          │        │        │買賣契約書乙│
│    │      │          │          │        │        │份          │
├──┼───┼─────┼─────┼────┼────┼──────┤
│十二│周聖哲│84.04.28  │210,000   │9,450   │急需錢繳│不動產投資完│
│    │      │十五日    │          │        │會款 (更│稅照影本乙張│
│    │      │          │          │        │(一)卷二第│汽車出廠證影│
│    │      │          │          │        │261頁)  │本乙張      │
│    │      │          │          │        │        │統一發票影本│
│    │      │          │          │        │        │乙張        │
└──┴───┴─────┴─────┴────┴────┴──────┘
附表二（日昌當舖，經理：Ｆ○○）：
┌──┬───┬─────┬─────┬────┬────┬──────┐
│編號│借款人│借款日期及│借款金額  │已付利息│借款原因│證物        │
│    │      │借款期間  │新台幣    │        │        │            │
├──┼───┼─────┼─────┼────┼────┼──────┤
│一  │張永華│84.02.22  │50,000    │2,250   │做生意急│本票影本乙紙│
│    │      │三十日    │          │2,363   │需錢繳貨│行照正反影本│
│    │      │          │          │        │款 (更(一)│乙張        │
│    │      │          │          │        │卷一第15│身份證正反影│
│    │      │          │          │        │5、156頁│本乙張      │
│    │      │          │          │        │)       │切結書乙張  │
│    │      │          │          │        │        │買賣契約書乙│
│    │      │          │          │        │        │份          │
│    │      │          │          │        │        │牌照登記書影│
│    │      │          │          │        │        │本乙張      │
├──┼───┼─────┼─────┼────┼────┼──────┤
│二  │王龍年│84.03.13  │150,000   │6,750   │父親中風│本票影本乙紙│
│    │      │三十日    │          │7,088   │住院急需│行照正反影本│
│    │      │          │          │        │用錢 (更│乙張        │
│    │      │          │          │        │(一)卷一第│身份證正反影│
│    │      │          │          │        │154頁)  │本乙張      │
│    │      │          │          │        │        │切結書乙張  │
│    │      │          │          │        │        │買賣契約書乙│
│    │      │          │          │        │        │份          │
├──┼───┼─────┼─────┼────┼────┼──────┤
│三  │孫清歧│84.04.12  │10,000    │450     │急需錢繳│本票影本乙紙│
│    │      │十五日    │          │        │票款(更 │行照正反影本│
│    │      │          │          │        │(一)卷一第│乙張        │
│    │      │          │          │        │160頁)  │身份證正反影│
│    │      │          │          │        │        │本乙張      │
│    │      │          │          │        │        │切結書乙張  │
│    │      │          │          │        │        │買賣契約書乙│
│    │      │          │          │        │        │份          │
├──┼───┼─────┼─────┼────┼────┼──────┤
│四  │林千金│84.04.24  │400,000   │18,000  │公司急需│本票影本乙紙│
│    │      │三十日    │          │18,900  │資金周轉│行照正反影本│
│    │      │          │          │        │(更(一)卷 │乙張        │
│    │      │          │          │        │一第157 │身份證正反影│
│    │      │          │          │        │頁)     │本乙張      │
│    │      │          │          │        │        │切結書乙張  │
│    │      │          │          │        │        │買賣契約書乙│
│    │      │          │          │        │        │份          │
├──┼───┼─────┼─────┼────┼────┼──────┤
│五  │Ｙ○○│84.05.05  │150,000   │6,750   │其朋友林│本票影本乙紙│
│    │      │十五日    │          │        │仕昇急需│行照正反影本│
│    │      │          │          │        │用錢，才│乙張        │
│    │      │          │          │        │由其提供│身份證正反影│
│    │      │          │          │        │車輛文件│本乙張      │
│    │      │          │          │        │借款 (偵│切結書乙張  │
│    │      │          │          │        │8436第  │買賣契約書乙│
│    │      │          │          │        │180頁、 │份          │
│    │      │          │          │        │更(一)卷一│保險費收據影│
│    │      │          │          │        │第152、1│本乙張      │
│    │      │          │          │        │53頁)   │汽車保險卡正│
│    │      │          │          │        │        │反影本乙張  │
│    │      │          │          │        │        │完稅照證影本│
│    │      │          │          │        │        │乙張        │
│    │      │          │          │        │        │牌照稅繳款書│
│    │      │          │          │        │        │影本乙張    │
└──┴───┴─────┴─────┴────┴────┴──────┘
附表三（日興當舖，經理：Ｎ○○）：
┌──┬───┬─────┬─────┬────┬────┬──────┐
│編號│借款人│借款日期及│借款金額  │已付利息│借款原因│證物        │
│    │      │借款期間  │新台幣    │        │        │            │
├──┼───┼─────┼─────┼────┼────┼──────┤
│一  │蕭漢能│84.03.31  │150,000   │6,750   │急需錢支│本票影本乙紙│
│    │      │三十日    │          │7,088   │付票款( │行照正反影本│
│    │      │          │          │        │更(一)卷二│乙張        │
│    │      │          │          │        │第271頁)│身份證正反影│
│    │      │          │          │        │        │本乙張      │
│    │      │          │          │        │        │切結書乙張  │
│    │      │          │          │        │        │買賣契約書乙│
│    │      │          │          │        │        │份          │
│    │      │          │          │        │        │牌照登記書影│
│    │      │          │          │        │        │本乙張      │
├──┼───┼─────┼─────┼────┼────┼──────┤
│二  │ｆ○○│84.04.04  │100,000   │4,500   │從事旅行│本票影本乙紙│
│    │      │三十日    │          │4,725   │業，急需│行照正反影本│
│    │      │          │          │        │資金週轉│乙張        │
│    │      │          │          │        │(偵21038│身份證正反影│
│    │      │          │          │        │第112至 │本乙張      │
│    │      │          │          │        │113頁、 │切結書乙張  │
│    │      │          │          │        │本院更(四)│買賣契約書乙│
│    │      │          │          │        │卷二第54│份          │
│    │      │          │          │        │頁)     │            │
├──┼───┼─────┼─────┼────┼────┼──────┤
│三  │尤金城│84.04.04  │200,000   │9,000   │支付會款│本票影本乙紙│
│    │      │三十日    │          │9,450   │(更(一)卷 │行照正反影本│
│    │      │          │          │        │二第270 │乙張        │
│    │      │          │          │        │頁)     │身份證正反影│
│    │      │          │          │        │        │本乙張      │
│    │      │          │          │        │        │切結書乙張  │
│    │      │          │          │        │        │買賣契約書乙│
│    │      │          │          │        │        │份          │
├──┼───┼─────┼─────┼────┼────┼──────┤
│四  │黃文智│84.04.06  │100,000   │4,500   │需錢支付│本票影本乙紙│
│    │      │三十一日  │          │4,725   │票款(更 │行照正反影本│
│    │      │          │          │        │(一)卷二第│乙張        │
│    │      │          │          │        │273頁)  │身份證正反影│
│    │      │          │          │        │        │本乙張      │
│    │      │          │          │        │        │切結書乙張  │
│    │      │          │          │        │        │買賣契約書乙│
│    │      │          │          │        │        │份          │
├──┼───┼─────┼─────┼────┼────┼──────┤
│五  │Ｑ○○│84.04.06  │200,000   │9,000   │急需周轉│本票影本乙紙│
│    │      │三十日    │          │9,450   │(偵8736 │行照正反影本│
│    │      │          │          │        │第157頁 │乙張        │
│    │      │          │          │        │、本院更│身份證正反影│
│    │      │          │          │        │(四)卷二第│本乙張      │
│    │      │          │          │        │142頁)  │切結書乙張  │
│    │      │          │          │        │        │買賣契約書乙│
│    │      │          │          │        │        │份          │
│    │      │          │          │        │        │牌照登記書影│
│    │      │          │          │        │        │本乙張      │
├──┼───┼─────┼─────┼────┼────┼──────┤
│六  │宙○○│84.04.08  │40,000    │1,800   │急需周轉│本票影本乙紙│
│    │      │三十日    │          │1,890   │(偵8736 │行照正反影本│
│    │      │          │          │        │第160頁)│乙張        │
│    │      │          │          │        │        │身份證正反影│
│    │      │          │          │        │        │本乙張      │
│    │      │          │          │        │        │切結書乙張  │
│    │      │          │          │        │        │買賣契約書乙│
│    │      │          │          │        │        │份          │
│    │      │          │          │        │        │牌照登記書影│
│    │      │          │          │        │        │本乙張      │
├──┼───┼─────┼─────┼────┼────┼──────┤
│七  │林仁培│84.04.09  │80,000    │3,600   │經營水電│本票影本乙紙│
│    │      │三十日    │          │3,780   │行，需錢│行照正反影本│
│    │      │          │          │        │付材料費│乙張        │
│    │      │          │          │        │、工資 (│身份證正反影│
│    │      │          │          │        │更(一)卷二│本乙張      │
│    │      │          │          │        │第263頁)│切結書乙張  │
│    │      │          │          │        │        │買賣契約書乙│
│    │      │          │          │        │        │份          │
├──┼───┼─────┼─────┼────┼────┼──────┤
│八  │簡正義│84.04.13  │30,000    │1,350   │因手受傷│本票影本乙紙│
│    │      │三十日    │          │1,418   │，無法工│行照正反影本│
│    │      │          │          │        │作賺錢，│乙張        │
│    │      │          │          │        │需錢支付│身份證正反影│
│    │      │          │          │        │日常生活│本乙張      │
│    │      │          │          │        │費用 (更│切結書乙張  │
│    │      │          │          │        │(一)卷二第│買賣契約書乙│
│    │      │          │          │        │268頁)  │份          │
├──┼───┼─────┼─────┼────┼────┼──────┤
│九  │呂樹澤│84.04.15  │50,000    │2,250   │需錢周轉│本票影本乙紙│
│    │      │三十一日  │          │2,363   │生意(更 │行照正反影本│
│    │      │          │          │        │(一)卷二第│乙張        │
│    │      │          │          │        │267頁)  │身份證正反影│
│    │      │          │          │        │        │本乙張      │
│    │      │          │          │        │        │切結書乙張  │
│    │      │          │          │        │        │買賣契約書乙│
│    │      │          │          │        │        │份          │
│    │      │          │          │        │        │牌照登記書影│
│    │      │          │          │        │        │本乙張      │
├──┼───┼─────┼─────┼────┼────┼──────┤
│十  │辰○○│84.04.28  │100,000   │4,500   │需錢付被│本票影本乙紙│
│    │      │十五日    │          │        │追討之賭│行照正反影本│
│    │      │          │          │        │債 (更(一)│乙張        │
│    │      │          │          │        │卷二第26│身份證正反影│
│    │      │          │          │        │5頁)    │本乙張      │
│    │      │          │          │        │        │切結書乙張  │
│    │      │          │          │        │        │買賣契約書乙│
│    │      │          │          │        │        │份          │
│    │      │          │          │        │        │牌照登記書影│
│    │      │          │          │        │        │本乙張      │
├──┼───┼─────┼─────┼────┼────┼──────┤
│十一│賴正森│83.11     │100,000   │4500    │因急需用│借款人資料A │
│    │      │十五日    │          │        │錢，乃以│壹之一      │
│    │      │          │          │        │其姊賴杏│            │
│    │      │          │          │        │美之汽車│            │
│    │      │          │          │        │行照借錢│            │
│    │      │          │          │        │(見偵210│            │
│    │      │          │          │        │38第49、│            │
│    │      │          │          │        │50頁)   │            │
├──┼───┼─────┼─────┼────┼────┼──────┤
│十二│陳誠銘│83.11.8   │220,000   │9900    │因急需用│借款人資料A │
│    │      │十五日    │          │        │錢，乃以│壹之一      │
│    │      │          │          │        │其友人黃│            │
│    │      │          │          │        │淑君之汽│            │
│    │      │          │          │        │車行照、│            │
│    │      │          │          │        │來源證明│            │
│    │      │          │          │        │、身分證│            │
│    │      │          │          │        │借錢 (見│            │
│    │      │          │          │        │偵21038 │            │
│    │      │          │          │        │第76、77│            │
│    │      │          │          │        │頁)     │            │
├──┼───┼─────┼─────┼────┼────┼──────┤
│十三│丁○○│83.8.19   │220,000   │9900    │因週轉不│借款人資料A │
│    │      │十五日    │          │        │靈、急需│壹之一      │
│    │      │          │          │        │用錢 (見│            │
│    │      │          │          │        │偵21038 │            │
│    │      │          │          │        │第114、 │            │
│    │      │          │          │        │115頁)  │            │
├──┼───┼─────┼─────┼────┼────┼──────┤
│十四│Ｉ○○│83.8.2    │80000     │3600    │因母親重│借款人資料A │
│    │      │十五日    │          │        │傷，急需│壹之一      │
│    │      │          │          │        │大筆醫療│            │
│    │      │          │          │        │費 (見偵│            │
│    │      │          │          │        │21038第 │            │
│    │      │          │          │        │120頁)  │            │
└──┴───┴─────┴─────┴────┴────┴──────┘
附表四（永發當舖，經理：丑○○）：
┌──┬───┬─────┬─────┬────┬────┬──────┐
│編號│借款人│借款日期及│借款金額  │已付利息│借款原因│證物        │
│    │      │借款期間  │新台幣    │        │        │            │
├──┼───┼─────┼─────┼────┼────┼──────┤
│一  │玄○○│84.04.04  │300,000   │13,500  │急需周轉│本票影本乙紙│
│    │      │三十日    │          │14,175  │(偵8436 │行照正反影本│
│    │      │          │          │        │第163頁)│乙張        │
│    │      │          │          │        │        │切結書乙張  │
│    │      │          │          │        │        │買賣契約書乙│
│    │      │          │          │        │        │份          │
│    │      │          │          │        │        │牌照登記書影│
│    │      │          │          │        │        │本乙張      │
├──┼───┼─────┼─────┼────┼────┼──────┤
│二  │Ｌ○○│84.04.11  │220,000   │9,900   │急需周轉│本票影本乙紙│
│    │      │三十日    │          │10,395  │(偵8436 │行照正反影本│
│    │      │          │          │        │第173頁)│乙張        │
│    │      │          │          │        │        │身份證正反影│
│    │      │          │          │        │        │本乙張      │
│    │      │          │          │        │        │切結書乙張  │
│    │      │          │          │        │        │買賣契約書乙│
│    │      │          │          │        │        │份          │
│    │      │          │          │        │        │牌照登記書影│
│    │      │          │          │        │        │本乙張      │
├──┼───┼─────┼─────┼────┼────┼──────┤
│三  │Ｃ○○│84.04.13  │100,000   │4,500   │急需周轉│本票影本乙紙│
│    │      │三十日    │          │4,725   │(偵8436 │行照正反影本│
│    │      │          │          │        │第168頁)│乙張        │
│    │      │          │          │        │        │身份證正反影│
│    │      │          │          │        │        │本乙張      │
│    │      │          │          │        │        │切結書乙張  │
│    │      │          │          │        │        │買賣契約書乙│
│    │      │          │          │        │        │份          │
├──┼───┼─────┼─────┼────┼────┼──────┤
│四  │天○○│84.05.08  │25,000    │1,125   │急需周轉│本票影本乙紙│
│    │      │十五日    │          │        │(偵8436 │行照正反影本│
│    │      │          │          │        │第171頁 │乙張        │
│    │      │          │          │        │、本院更│身份證正反影│
│    │      │          │          │        │(四)卷二第│本乙張      │
│    │      │          │          │        │53頁反面│切結書乙張  │
│    │      │          │          │        │)       │買賣契約書乙│
│    │      │          │          │        │        │份          │
│    │      │          │          │        │        │牌照登記書影│
│    │      │          │          │        │        │本乙張      │
├──┼───┼─────┼─────┼────┼────┼──────┤
│五  │洪柏彬│84.05.09  │60,000    │2,700   │急需周轉│本票影本乙紙│
│    │      │十五日    │          │        │(偵8436 │行照正反影本│
│    │      │          │          │        │第166頁)│乙張        │
│    │      │          │          │        │        │身份證正反影│
│    │      │          │          │        │        │本乙張      │
│    │      │          │          │        │        │切結書乙張  │
│    │      │          │          │        │        │買賣契約書乙│
│    │      │          │          │        │        │份          │
│    │      │          │          │        │        │牌照登記書影│
│    │      │          │          │        │        │本乙張      │
└──┴───┴─────┴─────┴────┴────┴──────┘
附表五（隆昌當舖，經理：寅○○）：
┌──┬───┬─────┬─────┬────┬────┬──────┐
│編號│借款人│借款日期及│借款金額  │已付利息│借款原因│證物        │
│    │      │借款期間  │新台幣    │        │        │            │
├──┼───┼─────┼─────┼────┼────┼──────┤
│一  │施學淵│84.02.17  │100,000   │4,500   │急需付票│本票影本乙紙│
│    │(即施 │三十日    │          │4,725   │款 (更(二)│行照正反影本│
│    │學志) │          │          │        │卷一第18│乙張        │
│    │      │          │          │        │9頁)    │身份證正反影│
│    │      │          │          │        │        │本乙張      │
│    │      │          │          │        │        │切結書乙張  │
│    │      │          │          │        │        │買賣契約書乙│
│    │      │          │          │        │        │份          │
│    │      │          │          │        │        │營利事業登記│
│    │      │          │          │        │        │證影本乙張  │
├──┼───┼─────┼─────┼────┼────┼──────┤
│二  │壬○○│84.02.28  │150,000   │6,750   │無力支付│本票影本乙紙│
│    │(以其 │三十日    │          │7,088   │合會支票│行照正反影本│
│    │兄弟李│          │          │        │款(偵843│乙張        │
│    │源淺名│          │          │        │6第151頁│身份證正反影│
│    │義借款│          │          │        │)       │本乙張      │
│    │)     │          │          │        │        │切結書乙張  │
│    │      │          │          │        │        │買賣契約書乙│
│    │      │          │          │        │        │份          │
├──┼───┼─────┼─────┼────┼────┼──────┤
│三  │巳○○│84.04.05  │170,000   │7,650   │因工程款│本票影本乙紙│
│    │      │三十日    │          │8,033   │被延誤急│行照正反影本│
│    │      │          │          │        │需周轉、│乙張        │
│    │      │          │          │        │軋支票( │身份證正反影│
│    │      │          │          │        │偵8436第│本乙張      │
│    │      │          │          │        │153頁、 │切結書乙張  │
│    │      │          │          │        │本院更(四)│買賣契約書乙│
│    │      │          │          │        │卷二第15│份          │
│    │      │          │          │        │4頁反面)│            │
├──┼───┼─────┼─────┼────┼────┼──────┤
│四  │蕭志宏│84.04.05  │100,000   │4,500   │需錢繳貨│本票影本乙紙│
│    │      │三十日    │          │4,725   │款 (更(一)│行照正反影本│
│    │      │          │          │        │卷二第12│乙張        │
│    │      │          │          │        │7頁)    │身份證正反影│
│    │      │          │          │        │        │本乙張      │
│    │      │          │          │        │        │切結書乙張  │
│    │      │          │          │        │        │買賣契約書乙│
│    │      │          │          │        │        │份          │
│    │      │          │          │        │        │牌照登記書影│
│    │      │          │          │        │        │本乙份      │
├──┼───┼─────┼─────┼────┼────┼──────┤
│五  │Ｕ○○│84.04.06  │60,000    │2,700   │急需付工│本票影本乙紙│
│    │      │十五日    │          │        │資 (更(二)│行照正反影本│
│    │      │          │          │        │卷一第23│乙張        │
│    │      │          │          │        │5頁)    │身份證正反影│
│    │      │          │          │        │        │本乙張      │
│    │      │          │          │        │        │買賣契約書乙│
│    │      │          │          │        │        │份          │
│    │      │          │          │        │        │過戶申請登記│
│    │      │          │          │        │        │書乙張      │
├──┼───┼─────┼─────┼────┼────┼──────┤
│六  │陳世英│84.04.07  │100,000   │4,500   │做生意，│本票影本乙紙│
│    │      │三十日    │          │4,725   │票到期，│行照正反影本│
│    │      │          │          │        │需要現金│乙張        │
│    │      │          │          │        │周轉 (更│身份證正反影│
│    │      │          │          │        │(一)卷二第│本乙張      │
│    │      │          │          │        │120頁)  │切結書乙張  │
│    │      │          │          │        │        │買賣契約書乙│
│    │      │          │          │        │        │份          │
│    │      │          │          │        │        │牌照登記書影│
│    │      │          │          │        │        │本乙張      │
├──┼───┼─────┼─────┼────┼────┼──────┤
│七  │唐華  │84.04.07  │30,000    │1,350   │需錢繳汽│本票影本乙紙│
│    │      │三十日    │          │1,418   │車分期款│行照正反影本│
│    │      │          │          │        │(更(一)卷 │乙張        │
│    │      │          │          │        │一第228 │身份證正反影│
│    │      │          │          │        │頁)     │本乙張      │
│    │      │          │          │        │        │切結書乙張  │
│    │      │          │          │        │        │買賣契約書乙│
│    │      │          │          │        │        │份          │
├──┼───┼─────┼─────┼────┼────┼──────┤
│八  │賴瑞德│84.04.16  │100,000   │4,500   │需錢付材│本票影本乙紙│
│    │      │三十日    │          │4,725   │料貨款( │行照正反影本│
│    │      │          │          │        │更(一)卷二│乙張        │
│    │      │          │          │        │第118頁)│身份證正反影│
│    │      │          │          │        │        │本乙張      │
│    │      │          │          │        │        │切結書乙張  │
│    │      │          │          │        │        │買賣契約書乙│
│    │      │          │          │        │        │份          │
│    │      │          │          │        │        │牌照登記書影│
│    │      │          │          │        │        │本乙張      │
├──┼───┼─────┼─────┼────┼────┼──────┤
│九  │李厚澤│84.04.17  │70,000    │3,150   │需錢繳房│本票影本乙紙│
│    │      │三十二日  │          │3,308   │屋貸款及│行照正反影本│
│    │      │          │          │        │票款 (更│乙張        │
│    │      │          │          │        │(一)卷一第│身份證正反影│
│    │      │          │          │        │232頁)  │本乙張      │
│    │      │          │          │        │        │切結書乙張  │
│    │      │          │          │        │        │買賣契約書乙│
│    │      │          │          │        │        │份          │
├──┼───┼─────┼─────┼────┼────┼──────┤
│十  │未○○│84.04.19  │130,000   │5,850   │急需用錢│本票影本乙紙│
│    │      │三十日    │          │6,143   │(更(二)卷 │行照正反影本│
│    │      │          │          │        │一第189 │乙張        │
│    │      │          │          │        │頁)     │身份證正反影│
│    │      │          │          │        │        │本乙張      │
│    │      │          │          │        │        │切結書乙張  │
│    │      │          │          │        │        │買賣契約書乙│
│    │      │          │          │        │        │份          │
├──┼───┼─────┼─────┼────┼────┼──────┤
│十一│桂永菁│84.04.21  │30,000    │1,350   │要替客戶│本票影本乙紙│
│    │      │三十日    │          │1,418   │繳保險費│行照正反影本│
│    │      │          │          │        │以換取業│乙張        │
│    │      │          │          │        │績 (更(一)│身份證正反影│
│    │      │          │          │        │卷一第22│本乙張      │
│    │      │          │          │        │4頁)    │切結書乙張  │
│    │      │          │          │        │        │買賣契約書乙│
│    │      │          │          │        │        │份          │
├──┼───┼─────┼─────┼────┼────┼──────┤
│十二│黃啟明│84.04.22  │120,000   │5,400   │需錢繳會│身份證正反影│
│    │      │三十日    │          │5,670   │款 (更(一)│本乙張      │
│    │      │          │          │        │卷二第12│切結書乙張  │
│    │      │          │          │        │2頁)    │買賣契約書乙│
│    │      │          │          │        │        │份          │
├──┼───┼─────┼─────┼────┼────┼──────┤
│十三│Ｋ○○│84.05.03  │20,000    │900     │急需現金│本票影本乙紙│
│    │      │十五日    │          │        │繳會款( │行照正反影本│
│    │      │          │          │        │偵8436第│乙張        │
│    │      │          │          │        │155頁、 │身份證正反影│
│    │      │          │          │        │本院更(四)│本乙張      │
│    │      │          │          │        │卷二第53│切結書乙張  │
│    │      │          │          │        │頁)     │買賣契約書乙│
│    │      │          │          │        │        │張          │
│    │      │          │          │        │        │牌照登記書影│
│    │      │          │          │        │        │本乙張      │
├──┼───┼─────┼─────┼────┼────┼──────┤
│十四│連泳森│84.05.05  │150,000   │18,000  │急需錢做│本票影本乙紙│
│    │      │十五日    │          │        │生意(更 │行照正反影本│
│    │      │          │          │        │(一)卷一第│乙張        │
│    │      │          │          │        │221頁)  │身份證正反影│
│    │      │          │          │        │        │本乙張      │
│    │      │          │          │        │        │切結書乙張  │
│    │      │          │          │        │        │買賣契約書乙│
│    │      │          │          │        │        │份          │
│    │      │          │          │        │        │牌照登記書影│
│    │      │          │          │        │        │本乙張      │
├──┼───┼─────┼─────┼────┼────┼──────┤
│十五│庚○○│84.07.23  │130,000   │6,877   │急需用錢│本票影本乙紙│
│    │      │          │          │        │(偵3991 │行照正反影本│
│    │      │          │          │        │卷第22頁│乙張        │
│    │      │          │          │        │背面、第│身分證正反影│
│    │      │          │          │        │34頁背面│本乙張      │
│    │      │          │          │        │)       │切結書乙張  │
│    │      │          │          │        │        │買賣契約書乙│
│    │      │          │          │        │        │份          │
└──┴───┴─────┴─────┴────┴────┴──────┘
附表六（票貼部分）：
┌──┬───┬─────┬─────┬────┬────┬───────┐
│編號│借款人│借款日期  │借款金額  │每期利息│已繳利息│              │
├──┼───┼─────┼─────┼────┼────┼───────┤
│一  │李淳甄│83.6.27   │400000元  │45500/10│共還51萬│無其他繳息記載│
│    │      │          │          │日      │元      │              │
├──┼───┼─────┼─────┼────┼────┼───────┤
│二  │李淳甄│83.7.27   │200000元  │32500/10│共還9萬2│無其他繳息記載│
│    │      │          │          │日      │千元    │              │
└──┴───┴─────┴─────┴────┴────┴───────┘

司法院資訊處製作；財團法人民間司法改革基金會備份。
